---
title: "Netzwerkanalyse Funk-Kritiker Netzwerk"
author: "Jenny Le, Jörn Seemann, Eva Fiona Schöner, Nomi Wiesner und Dominik Türk"
date: "2024-05-01"
output:
  html_document:
    df_print: paged
    toc: yes
    toc_depth: 3
    number_sections: yes
  word_document:
    toc: yes
    toc_depth: '3'
  pdf_document:
    toc: yes
    toc_depth: '3'
---

```{r setup, include=FALSE}
knitr::opts_chunk$set(echo = FALSE)
```

#Abstract
Vermehrt sieht man junge Medienschaffende, die sich entscheiden beim  Online-Content-Netzwerk Funk zu arbeiten. Äußerst reizvoll, besonders wenn das Funknetzwerk mit modernen Formaten und kreativem Freiraum wirbt.
Jedoch stehen seit dem Start Funks im Oktober 2016, mit derzeit über 40 Formaten, häufiger kritische Auffälligkeiten in den Medien. Besonders seit Veröffentlichung zweier Videos von dem YouTube-Creator „Rezo”, gelangt Funk bzw. der Funkkanal „STRG_F” in die Kritik und erlangt dadurch rasant mediale Popularität, auch seitens Massenmedien wie Übermedien. Dieser Forschungsbericht befasst sich mit der Frage, inwiefern Verbindungen zwischen dem Funknetzwerk und dem Netzwerk bestehend aus verschiedensten Kritikern Funks aussehen. Dazu erheben wir Daten im Zeitraum von September 2023 bis Februar 2024 und legen besonders die Verbindungen der einzelnen Akteure untereinander dar in einer Netzwerkvisualisierung dar. 
Die Kernergebnisse bestehen konkret darin, dass das Netzwerk rund um Funk und das Kritiker-Netzwerk sich zum Großteil voneinander abgetrennt haben. Akteure des jeweiligen Teilnetzwerks hielten sich eher in ihrer „Blase” auf. Während die Knoten innerhalb der Kritiker dynamischer miteinander vernetzt waren, konnte man Funk eine klare Abtrennung auch unter den einzelnen Funkkanälen erkennen. Dies untermauert den Kern, dass Funk einem klaren Konzept folgt und selbst intern eine Grenze zwischen Funkkanälen zieht. 



# Einleitung

Das Ziel unserer Forschung behandelt die Forschungsfrage: „Inwieweit hängen die Kanäle vom Funknetzwerk mit ihren Kritikern auf YouTube im Zeitraum von September 2023 bis Februar 2024 zusammen?”. In unserer Netzwerkanalyse untersuchen wir dafür die Verbindungen zwischen dem Funk-Netzwerk von ARD und ZDF und deren Kritikern, vorrangig Rezo, welcher für seine häufige Kritik an Funk und anderen großen Unternehmen bekannt geworden ist. Gegenstand dieser Analyse ist der Konflikt zwischen dem freien Content-Creator Rezo und dem Funk Kanal „STRG-F”. Für dieses Netzwerk wurde ein großer Anteil der bekanntesten Meinungsblogger und Reaction YouTuber erhoben. Zudem stellen wir fast das komplette, derzeit aktive, Funk-Netzwerk dar. Erhoben wurden 76 Kanäle mit insgesamt 250 Verbindungen. Unser Hauptinteresse besteht darin, wie Kritiker untereinander vernetzt sind, wie die Dynamik zwischen diesen stattfindet und welche Kanäle des Funk-Netzwerkes im Zeitraum vom 1. September 2023 bis zum 29. Februar 2024 kritisiert wurden. Besonders interessant fanden wir bei der Thematik, wie einflussreich das erste Video von Rezo für die Entwicklung des Netzwerkes war und den Fakt, dass es ohne seinen Beitrag nie eine breitere Diskussion darüber gegeben hätte. 


# Vorarbeiten und vergleichbare Studien

## Forschungsstand der empirischen und theoretischen Literatur*
Bevor wir uns mit bestehenden empirischen Studien und theoretischen Konzepten zum Thema Funk befassen, ist es wichtig, zunächst zu verstehen, wie Funk als Plattform funktioniert und welche zentralen Kritikpunkte existieren. In diesem Sinne werden im Folgenden die grundlegenden Funktionsweisen und die Hauptkritikpunkte kurz erläutert. Anschließend wird das Konzept von Public Value anhand von Funk vorgestellt, um den bisherigen Mehrwert von Funk festzustellen. Dabei werden wir einen Rückblick darauf werfen, wie sich Funk im Laufe der Zeit entwickelt hat und welchen Stand die Plattform mit aktueller Kritik erreicht hat. Diese Einleitung dient als Rahmen für die folgende Netzwerkanalyse, die es uns ermöglicht, die Beziehungen zwischen den Akteuren im Funk-Netzwerk und seinen Kritikern genauer zu untersuchen.

##Zentrale Kritikpunkte
Die Kritik an Funk umfasst mehrere zentrale Punkte, die eine Debatte über die Rolle und den Wert des öffentlich-rechtlichen Jugendangebots ausgelöst haben. Ein wesentlicher Aspekt ist die politische Kritik, insbesondere seitens der CDU (Online, 2023), die eine Reform zur Steigerung von Wirtschaftlichkeit, Ausgewogenheit und Neutralität fordert. Eine wissenschaftliche Studie der Otto-Brenner-Stiftung (IG METALL et al., 2023/2023b) offenbarte eine Dominanz subjektiver Berichterstattungsmuster und eine geringe Vielfalt an Quellenformen in den Reportageformaten von Funk. Trotz dieser Kritik wurde das Budget für Funk erhöht, was auf breite Diskussionen stieß.
Ein weiterer zentraler Kritikpunkt betrifft die Finanzierung von Funk durch Rundfunkgebühren. Die Verwendung öffentlicher Gelder für das Jugendformat hat zu kontroversen Diskussionen geführt, insbesondere angesichts der Debatte über eine mögliche Erhöhung der Rundfunkgebühren im Jahr 2025. Die Frage nach der Finanzierung und der gerechten Verteilung der Kosten bleibt daher ein zentrales Thema.
Die Studie der Otto-Brenner-Stiftung (IG METALL et al., 2023/2023b) wies auch auf mögliche Verstöße von Funk gegen journalistische Grundsätze hin, insbesondere das Gebot der Objektivität und ausgewogenen Berichterstattung. Kritikpunkte (Fuhr, 2023) sind die subjektive Perspektive und explizite Meinungsäußerungen in den Beiträgen sowie das Fehlen internationaler Bezüge und die Vernachlässigung ländlicher Regionen und neuer Bundesländer.

Darüber hinaus richten sich die kritischen Stimmen auch auf einzelne Akteure innerhalb des Funk-Netzwerks. Rezo, bekannt für seine politischen Äußerungen und das Video „Die Zerstörung der CDU", steht ebenso im Fokus wie das Reportageformat „STRG_F" des NDR. Kontroversen, wie die Veröffentlichung von Verhörungs-Auszügen oder eine Dokumentation über den Lebensstil der „Superreichen”, haben zu anhaltenden Diskussionen geführt.
Diese Zusammenfassung der zentralen Kritikpunkte verdeutlicht die vielfältigen Herausforderungen, mit denen Funk konfrontiert ist. Die Analyse dieser Kritikpunkte im Rahmen einer Netzwerkanalyse ermöglicht es, nicht nur die Kritik am Format selbst, sondern auch an einzelnen Akteuren genauer zu untersuchen und ihre Verbindungen innerhalb des Netzwerks zu analysieren.

Im nächsten Schritt werden wir uns ausführlicher mit der Diskussion um den Mehrwert von Funk befassen. Dazu müssen wir uns zunächst mit dem eigentlichen Ziel von Funk und seiner gesellschaftlichen Relevanz auseinandersetzen. Anschließend betrachten wir Funk unter den Aspekten des Public Value Konzepts, um besser zu verstehen, welchen Beitrag die Plattform zur öffentlichen Debatte und zur Erfüllung ihres Auftrags als öffentlich-rechtlicher Sender leistet.

##Relevanz und gesellschaftlicher Beitrag (Worauf will Funk abzielen?)
Funk (Hey, Wir Sind Funk, o. D.)zielt darauf ab, eine relevante und gesellschaftlich wertvolle Plattform zu sein. Sie suchen aktiv nach guten Ideen, spannenden Erzählformen und Menschen mit Haltung, deren Meinungen nicht zwangsläufig die eigene Funk-Position widerspiegeln müssen. Durch die Möglichkeit, Inhalte abseits von kommerziellen Einflüssen zu erstellen, trägt Funk zur Vielfalt und Unabhängigkeit der Medienlandschaft bei. Zusätzlich unterstützen sie Newcomer sowohl redaktionell als auch finanziell, um deren Entwicklung und Beitrag zur Medienkultur zu fördern.

##Konzept des Public Values 
Public Value (Stark & Steiner, 2018) bezieht sich auf den gesellschaftlichen Nutzen, den öffentlich-rechtliche Medien bieten, einschließlich Qualität, Vielfalt und Informationsgehalt. Der Begriff wurde vor allem durch die BBC in Diskussionen um gesellschaftliche Anforderungen an öffentlich-rechtliche Medien eingeführt. Dabei geht es darum, den inhaltlichen Mehrwert im digitalen Zeitalter zu definieren und umzusetzen. Die Schwierigkeit besteht darin, eine klare Definition von Public Value zu finden, da der Begriff in verschiedenen Ländern unterschiedlich interpretiert wird und für verschiedene Positionen und Argumente verwendet wird. Eine einheitliche und präzise Definition ist jedoch notwendig, um den gesellschaftlichen Nutzen öffentlich-rechtlicher Medien im digitalen Zeitalter zu gewährleisten.

##Was bedeutet das für Funk?
Die Debatte um Public Value im Netz betrifft auch Funk, das öffentlich-rechtliche Online-Angebot für junge Zielgruppen. Dabei geht es darum, wie der inhaltliche Mehrwert von Funk im digitalen Zeitalter definiert und umgesetzt wird. Öffentlich-rechtliche Medien wie Funk müssen sich an die technologischen und gesellschaftlichen Veränderungen anpassen, um ihren gesellschaftlichen Nutzen, einschließlich Qualität, Vielfalt und Informationsgehalt, zu gewährleisten. Dabei spielt das Internet eine wichtige Rolle, da es eine Fülle an Informationen bietet und öffentlich-rechtliche Medien ermutigt, ihren Mehrwert auch online zu vermitteln.

##Analyse anhand von Funk 
Folgende Inhalte sind Teil eines Kapitels (Stark & Steiner, 2018), verfasst von den Autoren Birgit Stark und Miriam Steiner, ist Teil des Buches „Der öffentliche (Mehr-)Wert von Medien: Public Value aus Publikumssicht", herausgegeben von Nicole Gonser vom Bayerischen Rundfunk. Es analysiert das neue Online-Jugendangebot funk nach knapp einem halben Jahr seit seiner Einführung. Die Autoren untersuchen den gewählten Weg der Macher von funk und ob sie ihre Ziele erreichen können. Dabei werden qualitative Analysen der Medienresonanz und theoretisch hergeleitete Evaluationskriterien (Online, 2023) verwendet. Die Diskussion darüber, die Öffentlich-Rechtlichen verstärkt als „Public Service Media” statt „Public Service Broadcaster" zu begreifen und ihrer veränderten Rolle in digitalen Netzwerken Rechnung zu tragen, ist in Deutschland noch wenig verankert, erscheint aber angesichts der medialen Umbrüche dringend notwendig.
 
Die Reaktionen auf funk, das neue öffentlich-rechtliche Content-Netzwerk, sind gespalten, aber überwiegend positiv. Besonders gelobt wird das innovative Konzept unter dem Label „öffentlich-rechtlich", was so nicht zu erwarten war. Positiv hervorgehoben wird auch das vielfältige Programmangebot des funks, das Genres wie Comedy, Sport, Wissen und Musik abdeckt. Darüber hinaus wurden einige Formate, darunter „Wishlist" und „Jäger & Sammler", bereits für renommierte Preise nominiert, was für die Qualität und Vielfalt der Inhalte spricht. Trotz dieser positiven Aspekte gibt es auch kritische Stimmen. Einige Kritiker werfen funk vor, zwanghaft versuchen zu wollen, cool zu sein, wobei bestimmte Inhalte als „bräsig" und „gewollt” empfunden werden. Insbesondere die vulgäre Sprache wird in einigen Formaten bemängelt. Eine weitere Herausforderung ist die geringe Sichtbarkeit des Senders in der Zielgruppe der 20- bis 24-Jährigen, die öffentlich-rechtlichen Medien häufig skeptisch gegenübersteht. Ein weiterer Kritikpunkt war damals die Abhängigkeit von Drittplattformen wie YouTube und Facebook. Da diese Plattformen über Algorithmen verfügen, die Einfluss auf die Sichtbarkeit der Inhalte haben, ist eine klare Sichtbarkeit der Marke funk nicht immer gegeben. Dies führt zu Unsicherheiten hinsichtlich der Auffindbarkeit und Präsenz der Inhalte sowie der langfristigen Markenpositionierung.
 
Neben der Sichtbarkeit wird auch die Qualität der Inhalte als verbesserungswürdig angesehen, um einen langfristigen Kontakt zur Zielgruppe herzustellen. Auch der Dialog mit der Zielgruppe und die gesellschaftliche Teilhabe durch Beteiligungsmöglichkeiten wie Blog und Workshops sind noch ausbaufähig. Insgesamt zeigt sich, dass trotz der innovativen Ansätze von funk noch einige Herausforderungen zu bewältigen sind, um die angestrebten Ziele zu erreichen und öffentlich-rechtliche Inhalte erfolgreich im digitalen Raum zu etablieren.
 

##Zwischenfazit
Ein halbes Jahr nach dem Start von Funk zeigt sich, dass das Online-Jugendangebot erfolgreich ist, um die Zielgruppe auf Drittplattformen zu erreichen. Doch es bleiben Fragen bezüglich der Umsetzung klassischer Qualitätskriterien und des öffentlich-rechtlichen Mehrwerts offen. Die Diskrepanz zwischen den Erwartungen an Public Value und den kommerziellen Logiken der Plattformen stellt Funk vor Herausforderungen. Diese sind heutzutage in verschiedenen Aspekten erkennbar und verdeutlichen die Relevanz einer Netzwerkanalyse, um die Beziehungen zwischen den Kanälen von Funk und ihren Kritikern zu verstehen. Durch eine tiefgreifende Analyse dieser Beziehungen können wir besser verstehen, wie einzelne Akteure und Inhalte innerhalb des Netzwerks interagieren und wie dies die Wahrnehmung von Funk beeinflusst. Unsere Arbeitshypothesen für das Projekt zielen darauf ab, zwei klare Cluster zu identifizieren: ein Cluster, der die Funkkanäle repräsentiert, und einen Cluster, der die Kritiker umfasst. Wir gehen davon aus, dass einzelne Knoten als Brücken zwischen den Clustern fungieren, wie beispielsweise Rezo, der sowohl mit den Kritikern als auch mit Funk in Verbindung steht. Wir erwarten, dass es Akteure oder Gruppen gibt, die möglicherweise in beiden Netzwerken aktiv sind und somit eine Verbindung zwischen ihnen herstellen.

##Forschungsstand zu Netzwerkanalysen
Durch die Analyse eines Netzwerkes können Abhängigkeiten zwischen den unterschiedlichen Akteuren aufgefasst und ausgewertet werden (Jakob Jünger, S.10). Wassermann und Faust beschreiben soziale Netzwerke als Möglichkeit Beziehungen von Akteuren zu verdeutlichen (Wassermann, Faust, 1994, S.20). Handelt es sich beim untersuchten Netzwerk bloß um eine Art von Knoten, so werden diese als unimodale Netzwerke bezeichnet (Jakob Jünger, S. 393). Sobald die aufgefassten Knoten Personen sind, werden klassischerweise soziodemografische Eigenschaften mit erhoben (Jakob Jünger, S 393). Zudem werden Unterscheidungen in der Stärke von Beziehungen, der Richtung und der Reziprozität vorgenommen. Daraus folgend kann das Kantengewicht, die Anzahl von Kontakten zwischen zwei Akteuren reproduzieren (Jakob Jünger, S.393). Bei der gleichzeitigen Beobachtung mehrerer Beziehungsarten werden diese als multiplexe Beziehungen definiert (Jakob Jünger, S.393).
Für die Netzwerkanalyse können unterschiedliche Denkansätze herangezogen werden, die sich in Laufe der Jahre von einfachen Hypothesen zu komplexen Theorien entwickelt haben. Die für das Funk-Kritiker-Netzwerk bedeutsamen Thesen werden im Folgenden kurz skizziert.
Anhand der Feldtheorie wird das Verhalten von Akteuren beschrieben, die sich an bestimmten Personen orientieren (Martin, 2003, S.1ff.). Daraus folgt eine Übernahme von Einstellungen und die Ausrichtung des eigenen Handels anhand der ausgewählten Personen (Martin, 2003, S. 1ff.).
Schon 1947 wurde von Lewin das Konzept der „Gruppendynamik“ beschrieben (Lewin, 1947, S.5 ff.). Nach ihm können sich Mitglieder einer Gruppe  gegenseitig beeinflussen, sodass ihr Verhalten nicht mehr in einer isolierten Form betrachtet werden kann, sondern vielmehr als ein zusammenwirkendes Handeln aufgefasst werden muss (Lewin, 1947, S. 38). So werden Gegenstände positiv bewertet, die auch von den Mitmenschen positiv bewertet werden, die mit dem Akteur in einem positiven Verhältnis stehen (Fritz Heider, 1946, S.107). Gleichzeitig werden Objekte als negativ aufgefasst, sobald ein befreundeter Akteur diese als negativ klassifiziert (Fritz Heider, 1946, S. 107). Die Balance-Theorie lässt sich auf Konstellationen zwischen drei Akteuren anwenden (Darwin Cartwright, Frank Haray, 1956, S. 278 ff.). Drei Akteure können entweder nur positive Beziehungen untereinander besitzen oder zwei negative und eine positive, um eine Balance herzustellen (Darwin Cartwright, Frank Haray, 1956, S. 278ff). Bestehen daher nur positive Beziehungen, wird von einer positiven Transitivität gesprochen, während im zweiten Fall eine negative Transitivität vorherrscht (Darwin Cartwright, Frank Haray, 1956, S. 278ff). Zudem kann zwischen Akteur A und C eine negative Beziehung entstehen, wenn Akteur A eine negative Beziehung zu B führt und zwischen B und C eine positive Beziehung existiert (Darwin Cartwright, Frank Haray, 1956, S. 278ff.). Diese Konstellation wird nach Holland und Leinhardt unter 201 definiert (Holland, Leinhardt, 1970, S. 496). Mithilfe der zusätzlichen negativen Beziehung, die durch die Balance-Theorie gewährleistet wird, wird die Triade unter der Bezeichnung 300 nach Holland und Leinhardt aufgefasst (Holland, Leinhardt, 1970, S. 496).
Die drei Typen von Mechanismen werden unter dem Überbegriff „Netzwerkmechanismen“ gesammelt und definieren die kleinteiligen kausalen Zusammensetzungen zwischen dem sozialen Netzwerk und anderen sozialen Tatsachen (Soziale Netzwerke, S.157). Unter dem Mechanismus der Netzwerkbildung fällt, der von Scott Feld entwickelte „Aktivitäts-Foki“ (Scott Feld 1981, S. 1015ff). Für das Entstehen von sozialen Beziehungen dienen Orte, die den sozialen Austausch zwischen Personen mit ähnlichen Interessen fördern (Scott Feld, 1981, S.1015ff).
Während der Mechanismus der Netzwerkeffekte die Auswirkung von Netzwerkkonstellationen auf andere Aspekte sozialer Strukturen ausweitet (Soziale Netzwerke, S. 155). Granovetter und Burt beschreiben unter anderem einen Einfluss auf die beruflichen Erfolge (Granovetter 1973, S. 1373, Burt 1992).
Abschließend beschäftigt sich der Mechanismus der Netzwerkstrukturierung mit den möglichen Unterpunkten: Reziprozität, Transitivität und dem Preferential Attachment (Soziale Netzwerke, S.163ff.) Die Reziprozität definiert die Einstellung eines Akteurs, sich anderen Akteuren ähnlich zu verhalten, wie diese sich ihm gegenüber verhalten (Soziale Netzwerke, S.163). Das gegenseitige Revanchieren kann zu einer sogenannten „Spirale der Gewalt“ führen, in der die Akteure ohne Rücksicht auf Verluste dem anderen Akteur Schaden zufügen möchten (Collins 2008). 
Granovetter erläutert die Transitivität mit den Worten, dass Akteure bereit sind, eine Feindschaft zu den Personen aufzubauen, zu welchem der Freund eine Feindschaft führt (Mark Granovetter, 1973, S. 1362).
Zuletzt wird das Preferential Attachment aufgeführt, welche bestätigt, dass sich Akteure in einem Netzwerk an zentralen Akteuren orientieren und zu diesen eine Beziehung aufbauen (Barabasi, Bonabeau 2003, S.60ff.). Robert Merton fasst die Wirkung von zentralen Akteuren weiter (Robert Merton 1968, 57ff.). Nach ihm spielt die Kombination zwischen prominenten Autoren und ihrer Arbeit eine bedeutsame Rolle, weshalb andere Akteure sich an diesen orientieren (Robert Merton 1968, 57ff.).
Aus dem vorgestellten Konzept der Netzwerkmechanismen treten die Netzwerkeffekte hervor. Diese sind die Auswirkung der Netzwerkkonstellationen (Soziale Netzwerke, S.167). Daraus erschließt sich, dass zentrale Akteure auf der einen Seite einen besseren und schnelleren Zugang zu Informationen besitzen (Soziale Netzwerke, S.167) und auf der anderen Seite eine Machtposition im Netzwerk einnehmen, von der andere Akteure abhängig sind (Weber, 1922, 1972). Zudem üben Netzwerke einen sozialen Druck auf verbundene Akteure aus (Soziale Netzwerke, S. 168). Der Druck wirkt umso höher, je dichter das Netzwerk zusammengestellt ist (Soziale Netzwerke, S. 168). Nach Colemann kann das Verhalten von Akteuren durch andere Akteure beobachtet und sanktioniert werden (James Colemann (1988, 1990, S.104)). Bei der Sanktionierung eines Akteurs kann es zu gezwungene Kooperation kommen (James Colemann (1988, 1990, S.104)). Hogg und Abrams stellen das „Groupthink“ vor, welches eine Denkweise der Gruppe widerspiegelt, die keine alternativen Sichtweisen akzeptiert (Hogg, Abrams 1988, S.112f.). Zuletzt wird die Koordination angeführt, die eine Protestbewegung erläutert, die kräftiger wirkt, wenn mehr Organisationen untereinander vernetzt sind und ein klares Zentrum existiert (Osa 2003 S.77ff.).
Die aufgeführten Konzepte waren wichtig zu betrachten, um nun Schlüsse für das erhobene Funk-Kritiker-Netzwerk zu schließen.

## Arbeitshypothesen
Für unser Forschungsprojekt stellen wir zwei zentrale Hypothesen auf, die wir im Laufe unserer Recherche und Datenerhebung überprüfen und falsifizieren möchten. 
Zum einen gehen wir davon aus, dass sich die Funk-Mitglieder und die Funk-Kritiker in zwei klar abgegrenzte Cluster voneinander aufteilen werden. Unsere Vermutung besteht darin, dass sich die Mitglieder in den jeweiligen Clustern eher in ihrem gewohnten Umfeld bleiben und wenig Kontakt mit Akteuren außerhalb ihres Netzwerks haben. 
Unsere zweite Hypothese baut darauf auf und geht davon aus, dass trotz der abgetrennten Cluster, einige Akteure oder Gruppen in unserem Kritiker-Netzwerk als Brücken-Knoten fungieren. Dies könnten Personen(gruppen) sein, die in beiden Clustern aktiv sind. Beispielsweise durch Kooperationen oder Zusammenarbeit mit Mitgliedern beider Cluster. 
Durch die nächsten Schritte der Datenerhebung, sowie der Datenaufbereitung und Visualisierung sollen die genannten Hypothesen geprüft und bestätigt oder falsifiziert werden.

# Datenerhebung: Zugang, Bereinigung und Codebuch

## Zugang
Die Daten wurden hauptsächlich über die YouTube-Kanäle selbst erhoben. Für die Hintergrundrecherche wurde meistens Wikipedia hinzugezogen oder über das Impressum weitere Daten ermittelt. Das Funk-Netzwerk wurde hauptsächlich über die eigene Webseite (https://www.funk.net/) von Funk erhoben, sowie Wikipedia, da Wikipedia eine gut dokumentierte Liste an aktuellen aktiven und inaktiven Funkkanälen führt. Alle Daten sind öffentlich zugänglich und abrufbar. Die Daten können von aktuellen Zahlen abweichen, da sich die Daten auf den Zeitraum zwischen dem 1. September 2023 und dem 29. Februar 2024 beziehen. Ausnahme stellte hier der Kanal „Der dunkle Parabelritter” dar, welcher außerhalb des Zeitrahmens zu Funk wechselte. Wir entschieden uns, dies als letzte Änderung zu übernehmen, da dies ein interessanter Fall war in Anbetracht der Kritik, die der dunkle Parabelritter im Vorfeld über Funk äußerte.

Um die Daten festzuhalten, wurde eine Google Tabelle erstellt, in der alle Teammitglieder ihre Recherchen festhalten und ergänzen konnten. Dabei wurde festgelegt, dass ID Kürzel nicht mehr als vier Zeichen umfassen sollen. Wir legten uns fest, möglichst keine Kanäle unter 50.000 Abonnenten hinzuzunehmen, es sei denn, sie spielen eine wichtige Rolle im Kritiker-Netzwerk, oder der Kanal gehört zum Funk-Netzwerk. Eine dieser Ausnahmen war der Kanal „Der Äqualist” welche in der Vergangenheit bereits negativ in einem Y-Kollektiv Video geframet wurde.

## Bereinigung des Datensatzes
Der Datensatz benötigte von unserer Seite keine Bereinigung. Manche Verbindungen wurden anhand unserer Recherche später hinzugefügt und ergänzt. Es gab während den ersten Tests keine Fehlermeldungen und der Datensatz wurde wie erwartet problemlos mit iGraph visualisiert.

Der Datensatz ist online abrufbar unter:
https://github.com/js471/Funk-Kritiker-Netzwerk/blob/main/nodelist.csv (nodelist)
https://github.com/js471/Funk-Kritiker-Netzwerk/blob/main/edgelist.csv (edgelist)

## Codebuch
Wichtig für die Codierung waren vor allem die Größe der Kanäle anhand ihrer Abonnenten. Wichtige Werte waren hierbei, wie viele Videos im Zeitraum hochgeladen wurden und wie viele davon sich gegen oder um Funk handelten. Ebenfalls eine wichtige Codierung war der Bereich des Kanals, also ob diese zu Funk gehören, Meinungsblogger oder Unterhaltung bzw. Wissensformate sind. Dinge wie Wohnsitz und Erstellungsdatum des Kanals sind nice-to-have Werte, aber nicht sonderlich relevant in unserer Auswertung.

Unter dem Link https://github.com/js471/Funk-Kritiker-Netzwerk/blob/main/Codebuch.md  ist das gesamte Codebuch mit Erklärungen abrufbar. 


# Analyse und Interpretation

# Das Gesamtnetzwerk
Wir wollen jetzt das Gesamtnetzwerk analysieren und interpretieren. Es handelt sich dabei um ein gewichtetes und gerichtetes One-Mode Netzwerk. Das Gesamtnetzwerk wurde Syntax-basiert mit R Studio und den Zusatzpaketen iGraph, ggraph und ggplot2 visualisiert (Ellwardt et al., 2023). Dabei umfasst das Netzwerk 76 Knoten und 250 Verbindungen. Zudem spielen Zentralitätsmaße bei unserer Analyse eine wertvolle Rolle, vorangehend der degree Wert, sowohl in, out als auch gesamt. Ebenfalls interessant ist der betweeness Wert. Deser Wert misst das Ausmaß, in dem ein Knoten auf den kürzesten Wegen zwischen den anderen Knoten in dem Graphen positioniert ist (Mutschke, 2023).

## 1) Themenfeld

Wir wollen ein Netzwerk erschaffen, welches die Gesamtheit des Funk Netzwerkes des öffentlich rechtlichen Rundfunks darstellt. Dazu wollen wir einen Großteil der Kritiker von Funk visualisieren und herausfinden, wie die einzelnen Kanäle untereinander vernetzt sind. Dabei wollen wir uns darauf konzentrieren, ob es zu zwei Bubbles kommt, die durch wenige Akteure vernetzt werden.

## 2) Gerichtetes Gesamtnetzwerk erstellen

```{r Packages abrufen, include=FALSE}

#Vorab werden die Packages abgerufen mit denen wir unser Netzwerk darstellen wollen

library(tidyverse)
library(igraph)
library(ggraph)
library(ggplot2)

```

```{r Erstellen des Dataset, fig.height=10, fig.width=16, message=FALSE, warning=FALSE, paged.print=FALSE, echo=FALSE}

# Github Link:
# https://github.com/js471/Funk-Kritiker-Netzwerk

#Codebuch Link:
#https://github.com/js471/Funk-Kritiker-Netzwerk/blob/main/Codebuch.md

# Nodelist einlesen
nodes <- read.csv("https://raw.githubusercontent.com/js471/Funk-Kritiker-Netzwerk/main/nodelist.csv", header=T, as.is=T, sep = ",")

# Edgelist einlesen
el <- read.csv("https://raw.githubusercontent.com/js471/Funk-Kritiker-Netzwerk/main/edgelist.csv", header=T, as.is=T, sep = ",")

# Matrix erstellen
edgematrix <-as.matrix(el)

# Zusammenführen von Edge- und Nodelist als igraph-Objekt mit der Bezeichnung s
s <- graph_from_data_frame(d=edgematrix, vertices=nodes, directed=T)

# Gesamtnetzwerk gerichtet
graph <- graph_from_data_frame(d = edgematrix, vertices = nodes, directed = TRUE)

```

## 3) Netzwerkanalyse

```{r fig.height=10, fig.width=16, message=FALSE, warning=FALSE, include=FALSE, paged.print=FALSE}
# Parameter zu Beschreibung des Netzwerks

# Das Netzwerk ist nicht vereinfacht
is.simple(s)

# Das Netzwerk ist verbunden und besteht aus 76 Komponenten
is.connected(s)
components(s)

# Das Netzwerk ist gewichtet
is.weighted(s)

# Das Netzwerk besteht aus 76 Knoten
vcount(s) 	 

# Und aus 250 Kannten
ecount(s)

# Dichte des Netzwerks = 0.0438
edge_density(s, loops=FALSE)

# Umfang des Netzwerks = 13
diameter(s)

# Pfaddistanzen (Distance) = weiteste Distanz sind 13 Knoten
farthest_vertices(s)

# Anzahl von Dyaden und Triaden
dyad.census(s)
triad.census(s)

```

## 4) iGraph Visualisierung

```{r Einfache Visualisierung des erstellten Objekt, fig.height=10, fig.width=16, message=FALSE, warning=FALSE, paged.print=FALSE, echo=FALSE}

plot(graph,
 	layout = layout_with_kk(graph),         	# Layout-Algorithmus
 	vertex.label = V(graph)$kanal,          	# Knotenbeschriftung
 	vertex.size = 8,                        	# Größe der Knoten
 	edge.arrow.size=1,                      	# Größe der Pfeile
 	edge.width = E(graph)$relationship,     	# Größe der Kanten
 	vertex.color = "lightblue",             	# Farbe der Knoten
 	edge.color = "gray",                    	# Farbe der Kanten
 	main = "Komplettes Funk-Kritiker Netzwerk") # Titel der Visualisierung


```

## 5) iGraph Visualisierung ohne Einzelkanten

```{r fig.height=10, fig.width=16, message=FALSE, warning=FALSE, paged.print=FALSE, echo=FALSE}

# Degree berechnen
degree(s)
degree(s, mode="in")
V(s)$degree <- degree(s)
vertex.attributes(s)$degree

# Rauslöschen aller Knoten mit einem Indegree-Wert unter 2
sf<-delete.vertices(s, V(s)[degree<2])
sf

# Färben der Knoten: Kritiker-Kanal, Funk-Kanal, ehemaliger Funk-Kanal
V(sf) [V(sf)$funk == 2]$color <- "#EF7B79" # Farbe der Kritiker-Knoten
V(sf) [V(sf)$funk == 1]$color <- "#A952F7" # Farbe der Funk-Knoten
V(sf) [V(sf)$funk == 3]$color <- "#4FD9FF" # Farbe der ehemaligen Funk-Knoten

# Färben der Kanten:
E(sf) [E(sf)$relationship == 1]$color <- "#6569A9" # Teil des Funknetzwerks
E(sf) [E(sf)$relationship == 2]$color <- "pink"	# Reactions
E(sf) [E(sf)$relationship == 3]$color <- "#72C0A4" # Positive Erwähnung
E(sf) [E(sf)$relationship == 4]$color <- "#CA2A55" # Kritik
E(sf) [E(sf)$relationship == 5]$color <- "#1D1321" # ehemaliges Funknetzwerk
E(sf) [E(sf)$relationship == 6]$color <- "#FFCF5A" # Kollaboration

# Visualisierung des Netzwerkes ohne Einzelkanten
plot(sf,
 	layout = layout_with_fr(sf),    	# Layout-Algorithmus
 	vertex.label = V(sf)$kanal,     	# Knotenbeschriftung
 	vertex.size = V(sf)$degree/2,   	# Größe der Knoten
 	edge.arrow.size=1,              	# Größe der Pfeile
 	edge.width = E(graph)$relationship, # Größe der Kanten
 	main = "Funk-Kritker Netzwerk ohne Einzelkanten und Knotengröße abhängig von dem Indegree-Wert") # Titel der Visualisierung

# Anzahl der Knoten und Kanten
vcount(sf) # mit 51 Knoten
ecount(sf) # mit 225 Kanten


# Zweite Visualisierung mit variierter Kanten-Farbe

# Degree-Berechnung
degree(s)
V(s)$degree <- degree(s)
vertex.attributes(s)$degree
sfm<-delete.vertices(s, V(s)[degree<2])
sfm

# Färben der Knoten: Kritiker-Kanal, Funk-Kanal, ehemaliger Funk-Kanal
V(sfm) [V(sfm)$funk == 2]$color <- "#EF7B79" # Farbe der Kritiker-Knoten
V(sfm) [V(sfm)$funk == 1]$color <- "#A952F7" # Farbe der Funk-Knoten
V(sfm) [V(sfm)$funk == 3]$color <- "#4FD9FF" # Farbe der ehemaligen Funk-Knoten

# Färben der Kanten:
E(sfm) [E(sfm)$relationship == 1]$color <- "grey"	# Teil des Funknetzwerks
E(sfm) [E(sfm)$relationship == 2]$color <- "pink"	# Reactions
E(sfm) [E(sfm)$relationship == 3]$color <- "#72C0A4" # Positive Erwähnung
E(sfm) [E(sfm)$relationship == 4]$color <- "#CA2A55" # Kritik
E(sfm) [E(sfm)$relationship == 5]$color <- "grey"	# ehemaliges Funknetzwerk
E(sfm) [E(sfm)$relationship == 6]$color <- "grey"	# Kollaboration

plot(sfm,
 	asp=0,
 	layout = layout_with_kk(sfm),                 	# Layout-Algorithmus
 	vertex.label = V(sfm)$kanal,                  	# Knotenbeschriftung
 	vertex.size = degree(sfm, mode="in")/2,       	# Größe der Knoten
 	vertex.label.family = "sans",                 	# gibt die Schriftart an
 	vertex.label.cex = 1,                         	# gibt die Schriftartgröße an
 	edge.arrow.size=1,                            	# Größe der Pfeile
 	edge.width = E(sfm)$weight,                   	# Größe der Kanten
 	edge.curved = .2,                             	# Biegung der Kurven
 	edge.curved = curve_multiple(sfm),            	# Keine Berührung der Kurven
 	main = "Funk-Kritker-Netzwerk ohne Einzelkanten mit eingefärbten Kanten: Kritik, positive Erwähnung und Reaction") # Titel der Visualisierung  

legend("bottomleft", 
       c("Funk Netzwerk","Ehemalig bei Funk", "Kritiker"),
       col=c("#A952F7", "#4FD9FF", "#EF7B79"), 
       pch = 19, 
       border = "black", 
       pt.cex=3, 
       cex=1.5,
       x.intersp = 1.5,
       bty="o", 
       bg = "grey90",
       box.col = "grey50", 
       ncol=1, )
```
Das Gesamtnetzwerk gibt schon einen relativ guten Überblick über die allgemeine Situation. Die größe der Knoten richtet sich nach dem Indegree Wert. Dabei stechen vorallem direkt Funk, STRG_F und Renzo ins Auge welche die größten Knoten im Gesamtnetzwerk darstellen.


## 6) Funk-Netzwerk (Teilnetzwerk des Gesamtnetzwerkes)

```{r echo=FALSE, fig.height=9, fig.width=16}

# Nodelist einlesen
nodes <- read.csv("https://raw.githubusercontent.com/js471/Funk-Kritiker-Netzwerk/main/nodelist.csv", header=T, as.is=T, sep = ",")

# Edglist einlesen
el <- read.csv("https://raw.githubusercontent.com/js471/Funk-Kritiker-Netzwerk/main/edgelist.csv", header=T, as.is=T, sep = ",")

# Matrix erstellen
edgematrix <-as.matrix(el)

# zusammenführen von Edge- und Nodelist als igraph-Objekt s
s <- graph_from_data_frame(d=edgematrix, vertices=nodes, directed=T)

s # das Standard-Netzwerk wird abgerufen

# alle Kanäle löschen, die nicht zum Funk-Netzwerk gehören oder gehörten
funkn<-delete.vertices(s, V(s)[funk==2])

#Test, um das Netzwerk vereinfacht darzustellen
plot(funkn,
 	main="Funk Netzwerk")

# Anpassung der Darstellung der Knoten: verschiedene Formen und Farben zur besseren Unterscheidbarkeit

V(funkn)[V(funkn)$funk == 1]$color <- "#A952F7"   # momentane Funk Kanäle in lila

V(funkn)[V(funkn)$funk == 3]$color <- "lightgray" # ehemalige Kanäle in hellgrau

V(funkn)[V(funkn)$name == "funk"]$color <- "lightblue" # Funk wird in hellblau

# das Funk Netzwerk grafisch darstellen
plot(funkn,
 	layout = layout_with_fr(funkn),  	# Layout-Algorithmus
 	main="Funk Netzwerk",
 	vertex.label = V(funkn)$kanal,    	# Knotenbeschriftung
 	vertex.size = 10,                	# Größe der Knoten
 	vertex.label.size = 2,           	# Größe der Schrift
 	vertex.label.family = "sans",    	# legt den Font fest
 	edge.arrow.size=1,               	# Größe der Pfeile
 	edge.width = E(graph)$relationship,  # Größe der Kanten
 	edge.color = "darkgray",         	# Farbe der Kanten
 	asp = 0,
 	main = "Funk Netzwerk")          	# Titel der Visualisierung	 


#Anzahl der Knoten und Kanten
vcount(funkn) # 46 Knoten
ecount(funkn) # 62 Kanten

#Zentralitätsmaße
degree(funkn) #Funk hat den höchsten Degree Wert mit 60 
degree(funkn, mode = "out") #Den höchsten Outdregree hat Funk mit 44
degree(funkn, mode = "in") #Den höchsten Indegree hat Funk mit 16 und STRG_F mit 11
betweenness(funkn) #Funk hat den höchsten betweeness Wert mit 687
```
Das Funk Netzwerk besteht aus 46 Knoten und 62 Verbindungen. Das beinhaltet sowohl aktive als auch ehemalige Kanäle. Anhand der Visualisierung erkennt man das 13 Kanäle früher unter Funk standen. Damit sind derzeitig 32 Kanäle unter Funk auf YouTube aktiv, wenn man Funk selbst noch abzieht.


## 7) Kritiker-Netzwerk (Teilnetzwerk des Gesamtnetzwerkes)

```{r echo=FALSE, fig.height=10, fig.width=16, message=FALSE, warning=FALSE, paged.print=FALSE, echo=FALSE}

# Nodelist einlesen
nodes <- read.csv("https://raw.githubusercontent.com/js471/Funk-Kritiker-Netzwerk/main/nodelist.csv", header=T, as.is=T, sep = ",")

# Edglist einlesen
el <- read.csv("https://raw.githubusercontent.com/js471/Funk-Kritiker-Netzwerk/main/edgelist.csv", header=T, as.is=T, sep = ",")

# Matrix erstellen
edgematrix <-as.matrix(el)

# zusammenführen von Edge- und Nodelist als igraph-Objekt s
s <- graph_from_data_frame(d=edgematrix, vertices=nodes, directed=T)

s # das Standard-Netzwerk wird abgerufen

# löschen von allen Kanälen außer den Kritiker-Kanälen
kritiker<-delete.vertices(s, V(s)[funk!=2])

# Degree-Berechnung
degree(kritiker)
degree(kritiker, mode="in")
V(kritiker)$degree <- degree(kritiker)
vertex.attributes(kritiker)$degree

# einfache Visualisierung des Kritiker-Netzwerks
plot(kritiker,
 	layout = layout_with_fr(kritiker),   	# Layout-Algorithmus
 	vertex.label = V(kritiker)$kanal,    	# Knotenbeschriftung
 	vertex.size = V(kritiker)$degree,    	# Größe der Knoten
 	edge.arrow.size=1,                   	# Größe der Pfeile
 	edge.width = E(kritiker)$weight,     	# Größe der Kanten
 	vertex.color = "#EF7B79",            	# Farbe der Knoten
 	edge.color = "gray",                 	# Farbe der Kanten
 	main = "Kritiker Netzwerk")          	# Titel der Visualisierung

#Anzahl der Knoten und Kanten
vcount(kritiker) # 30 Knoten
ecount(kritiker) # 113 Kanten


# Kritiker-Netwerk mit gefärbten Beziehungen

E(kritiker) [E(kritiker)$relationship == 2]$color <- "pink" 	# Reactions
E(kritiker) [E(kritiker)$relationship == 3]$color <- "#72C0A4"  # positive Erwähnung
E(kritiker) [E(kritiker)$relationship == 6]$color <- "#FFCF5A"  # Kollaboration

plot(kritiker,
 	asp=0,
 	layout = layout_with_kk(kritiker),           	# Layout-Algorithmus
 	vertex.label = V(kritiker)$kanal,            	# Knotenbeschriftung
 	vertex.size = V(kritiker)$degree/2,          	# Größe der Knoten
 	vertex.label.family = "sans",                	# gibt die Schriftart an
 	vertex.label.cex = 1,                        	# gibt die Schriftartgröße an
 	edge.arrow.size=1,                           	# Größe der Pfeile
 	vertex.color = "#EF7B79",                    	# Farbe der Knoten
 	edge.width = E(kritiker)$weight,             	# Größe der Kanten
 	edge.curved = .2,                            	# Biegung der Kurven
 	edge.curved = curve_multiple(kritiker),      	# keine Berührung der Kurven
 	main = "Beziehungen im Kritiker-Netzwerk")   	# Titel der Visualisierung    

# Zählt die Cliquen im Netzwerk
clique_num(kritiker)

# listet die Cliquen im Netzwerk auf
lc <- largest_cliques(kritiker)
lc

# Umwandlung für die Visualisierung
V(kritiker)$label <- V(kritiker)$name
s_lc <- subgraph(kritiker, lc[[1]])
E(s_lc) [E(s_lc)$relationship == 2]$color <- "pink"	# Reactions
E(s_lc) [E(s_lc)$relationship == 3]$color <- "#72C0A4" # Positive Erwähnung
E(s_lc) [E(s_lc)$relationship == 6]$color <- "#FFCF5A" # Kollaboration

# Visualisierung dergrößten Clique
plot(s_lc,
 	layout=layout.fruchterman.reingold,          	# Layout-Algorithmus
 	vertex.color="#EF7B79",                      	# Farbe der Knoten  
 	vertex.label.family = "sans",                	# gibt die Schriftart an
 	vertex.label.cex = 1,                        	# gibt die Schriftartgröße an
 	edge.curved = .2,                            	# Biegung der Kurven
 	edge.curved = curve_multiple(s_lc)	,      	# keine Berührung der Kurven
 	vertex.label = V(s_lc)$kanal	,            	# Knotenbeschriftung
 	vertex.size = V(s_lc)$in_degrees,            	# Größe der Knoten
 	edge.arrow.size=1,                           	# Größe der Pfeile
 	edge.width = E(s_lc)$weight,                 	# Größe der Kanten
 	main = "Größte Clique unter den Kritikern")

# Degree-Berechnung in der Clique
in_degrees <- degree(s_lc, mode = "in")
in_degrees

# Knoten mit dem höchsten Indegree
which.max(in_degrees) # Renzo mit 4 Indegrees

# Degree-Berechnung in der Clique
out_degrees <- degree(s_lc, mode = "out")
out_degrees

# Knoten mit dem höchsten Outdegree
which.max(out_degrees) # KuchenTV mit 3 Outdegrees

#Anzahl der Knoten und Kanten
vcount(s_lc) # 5 Knoten
ecount(s_lc) # 11 Kanten


```
Das Kritiker Netzwerk besteht aus insgesamt 30 verschiedenen YouTube Kanälen mit 113 Verbindungen untereinander. Damit sind die Kritiker deutlich vielseitiger miteinander verbunden als die Funk Kanäle. Der Kanal Renzo hat den höchsten Indegree Wert, da viele auf ihn und seinen Contact reagiert haben. Den höchsten Outdegree Wert hat KuchenTV, da dieser mit seinen Kritikvideos und Reactions mit vielen anderen Kanälen eine Verbindung erzeugt. Gerade mit Reactions erzeugen die Kritiker die meisten Verbindungen zu anderen Kanälen im Netzwerk. Auf YouTube ist es bereits länger ein Geschäftsmodell, Reaction Videos über anderen Content zu produzieren, da dieser weniger Zeitaufwändig ist und man direkt die Reaktion des jeweiligen YouTubers sieht.

Auffällig ist in der Visualisierung das die rechtspolitische Kritikerblase um die Honigwabe und ClownsWelt komplett getrennt von der "Mainstream" Bubble ist.

Ebenfalls interessant im Kritiker Netzwerk sind die Cliquen. Diese zeigen wie viele Kritiker in einer wechselseitigen Beziehung stecken und miteinander zu tun haben  (Täube, 2023). Die größte Clique hierbei befindet sich zwischen Renzo, TJ, KuchenTV, JustNero und AlphaKevin.


## 8) Egonetzwerk von dem Knoten: Renzo

```{r fig.height=10, fig.width=16, message=FALSE, warning=FALSE, paged.print=FALSE, echo=FALSE}
# Nodelist einlesen
nodes <- read.csv("https://raw.githubusercontent.com/js471/Funk-Kritiker-Netzwerk/main/nodelist.csv", header=T, as.is=T, sep = ",")

# Edglist einlesen
el <- read.csv("https://raw.githubusercontent.com/js471/Funk-Kritiker-Netzwerk/main/edgelist.csv", header=T, as.is=T, sep = ",")

# Matrix erstellen
edgematrix <-as.matrix(el)

# zusammenführen von Edge- und Nodelist als igraph-Objekt s
s <- graph_from_data_frame(d=edgematrix, vertices=nodes, directed=T)

# selektiert aus dem Netzwerk alle Knoten, die mit Renzo über einen Schritt verbunden sind
renzo <- make_ego_graph(s, order = 1, nodes = V(s)$name == "Renzo", mode ="all")

#Zwischenschritt
renzo1 <- renzo[[1]]
renzo1


# Färben der Knoten: Kritiker-Kanal, Funk-Kanal, ehemaliger Funk-Kanal
V(renzo1) [V(renzo1)$funk == 2]$color <- "#EF7B79" # Farbe der Kritiker-Knoten
V(renzo1) [V(renzo1)$funk == 1]$color <- "#A952F7" # Farbe der Funk-Knoten
V(renzo1) [V(renzo1)$funk == 3]$color <- "#4FD9FF" # Farbe der ehemaligen Funk-Knoten

# einfache Visualisierung erstellen
plot(renzo1,
 	asp=0,
 	layout = layout_with_kk(renzo1),  	# Layout-Algorithmus
 	vertex.label = V(renzo1)$kanal,   	# Knotenbeschriftung
 	vertex.label.family = "sans",     	# gibt die Schriftart an
 	vertex.size = 6,                  	# Größe der Knoten
 	vertex.label.cex = 1,             	# gibt die Schriftartgröße an
 	edge.arrow.size=1,                	# Größe der Pfeile
 	edge.width = E(renzo1)$weight,    	# Größe der Kanten
 	edge.curved = .2,                 	# Biegung der Kurven
 	edge.curved = curve_multiple(renzo1), # keine Berührung der Kurven
 	main = "Egonetzwerk von Renzo")   	# Titel der Visualisierung    



# Kantendetails zuweisen basierend auf relationship
E(renzo1)[E(renzo1)$relationship == 2]$color <- "pink" 	# Reactions
E(renzo1)[E(renzo1)$relationship == 3]$color <- "#72C0A4"  # Positive Erwähnung
E(renzo1)[E(renzo1)$relationship == 6]$color <- "#FFCF5A"  # Kollaboration
E(renzo1)[E(renzo1)$relationship == 4]$color <- "#CA2A55"  # Kritik

# Visualisierung mit eingefärbten Kanten erstellen
plot(renzo1,
 	asp=0,
 	layout = layout_with_kk(renzo1),                    	# Layout-Algorithmus
 	vertex.label = V(renzo1)$kanal,                     	# Knotenbeschriftung
 	vertex.size = degree(renzo1, mode="in"),            	# Größe der Knoten
 	vertex.label.family = "sans",                       	# gibt die Schriftart an
 	vertex.label.cex = 1,                               	# gibt die Schriftartgröße an
 	edge.arrow.size=.5,                                 	# Größe der Pfeile
 	edge.width = E(renzo1)$weight,                      	# Größe der Kanten
 	edge.curved = .2,                                   	# Biegung der Kurven
 	edge.curved = curve_multiple(renzo1),               	# keine Berührung der Kurven
 	main = "Egonetzwerk von Renzo mit eingefärbten Kanten") # Titel der Visualisierung    

#Anzahl der Knoten und Kanten
vcount(renzo1) # 16 Knoten
ecount(renzo1) # 71 Kanten

#Zentralitätsmaße
degree(renzo1) #Renzo hat den höchsten Degree Wert mit 19 
degree(renzo1, mode = "out") #Den höchsten Outdregree haben KuchenTV und Imp mit 9
degree(renzo1, mode = "in") #Den höchsten Indegree hat Renzo mit 14 und STRG_F mit 11
betweenness(renzo1) #Renzo hat den höchsten betweeness Wert mit 77,75%
```
Das Ego-Netzwerk um den Kanal Renzo ist bereits überaus stark miteinander verknüpft. Bereits über die Hälfte der Kritiker haben eine direkte Verbindung zu Renzo, sei es durch Reactions, Antwortvideos oder eigenen Content. Herausstechen tun hier vorallem KuchenTV und Imp da diese die meisten Verbindungen nach außen zu anderen Kanälen, hauptsächlich mit Reactions und Kritikvideos, besitzen. Renzo hat mit insgesamt 19 Verbindungen nach außen und zu sich den höchsten Degree Wert im Egonetzwerk.


## 9) Egonetzwerk Renzo zweiter Ordnung

```{r fig.height=10, fig.width=16, message=FALSE, warning=FALSE, paged.print=FALSE, echo=FALSE}
# selektiert aus dem Netzwerk alle Knoten, die mit Renzo über einen Schritt verbunden sind
renzol <- make_ego_graph(s, order = 2, nodes = V(s)$name == "Renzo", mode ="all")

#Zwischenschritt
renzo2 <- renzol[[1]]
renzo2


# Färben der Knoten: Kritiker-Kanal, Funk-Kanal, ehemaliger Funk-Kanal
V(renzo2) [V(renzo2)$funk == 2]$color <- "#EF7B79" # Farbe der Kritiker-Knoten
V(renzo2) [V(renzo2)$funk == 1]$color <- "#A952F7" # Farbe der Funk-Knoten
V(renzo2) [V(renzo2)$funk == 3]$color <- "#4FD9FF" # Farbe der ehemaligen Funk-Knoten

# einfache Visualisierung erstellen
plot(renzo2,
 	asp=0,
 	layout = layout_with_kk(renzo2),  	# Layout-Algorithmus
 	vertex.label = V(renzo2)$kanal,   	# Knotenbeschriftung
 	vertex.label.family = "sans",     	# gibt die Schriftart an
 	vertex.size = 3,                  	# Größe der Knoten
 	vertex.label.cex = 0.5,           	# gibt die Schriftartgröße an
 	edge.arrow.size=0.2,              	# Größe der Pfeile
 	edge.width = 0.5,                 	# Größe der Kanten
 	edge.curved = .2,                 	# Biegung der Kurven
 	edge.curved = curve_multiple(renzo2), # keine Berührung der Kurven
 	main = "Egonetzwerk von Renzo")   	# Titel der Visualisierung    



# Kantendetails zuweisen basierend auf relationship
E(renzo2)[E(renzo2)$relationship == 2]$color <- "pink" 	# Reactions
E(renzo2)[E(renzo2)$relationship == 3]$color <- "#72C0A4"  # Positive Erwähnung
E(renzo2)[E(renzo2)$relationship == 6]$color <- "#FFCF5A"  # Kollaboration
E(renzo2)[E(renzo2)$relationship == 4]$color <- "#CA2A55"  # Kritik

# Visualisierung mit eingefärbten Kanten erstellen
plot(renzo2,
 	asp=0,
 	layout = layout_with_kk(renzo2),                    	# Layout-Algorithmus
 	vertex.label = V(renzo2)$kanal,                     	# Knotenbeschriftung
 	vertex.size = degree(renzo2, mode="in"),            	# Größe der Knoten
 	vertex.label.family = "sans",                       	# gibt die Schriftart an
 	vertex.label.cex = 1,                               	# gibt die Schriftartgröße an
 	edge.arrow.size=.5,                                 	# Größe der Pfeile
 	edge.width = E(renzo2)$weight,                      	# Größe der Kanten
 	edge.curved = .2,                                   	# Biegung der Kurven
 	edge.curved = curve_multiple(renzo2),               	# keine Berührung der Kurven
 	main = "Egonetzwerk von Renzo mit eingefärbten Kanten") # Titel der Visualisierung    
```

## 10) Egonetzwerk von Renzo dritter Ordnung

```{r fig.height=10, fig.width=16, message=FALSE, warning=FALSE, paged.print=FALSE, echo=FALSE}
# Nodelist einlesen
nodes <- read.csv("https://raw.githubusercontent.com/js471/Funk-Kritiker-Netzwerk/main/nodelist.csv", header=T, as.is=T, sep = ",")

# Edglist einlesen
el <- read.csv("https://raw.githubusercontent.com/js471/Funk-Kritiker-Netzwerk/main/edgelist.csv", header=T, as.is=T, sep = ",")

# Matrix erstellen
edgematrix <-as.matrix(el)

# zusammenführen von Edge- und Nodelist als igraph-Objekt s
s <- graph_from_data_frame(d=edgematrix, vertices=nodes, directed=T)

# selektiert aus dem Netzwerk alle Knoten, die mit Renzo über einen Schritt verbunden sind
renzool <- make_ego_graph(s, order = 3, nodes = V(s)$name == "Renzo", mode ="all")

#Zwischenschritt
renzo3 <- renzool[[1]]
renzo3


# Färben der Knoten: Kritiker-Kanal, Funk-Kanal, ehemaliger Funk-Kanal
V(renzo3) [V(renzo3)$funk == 2]$color <- "#EF7B79" # Farbe der Kritiker-Knoten
V(renzo3) [V(renzo3)$funk == 1]$color <- "#A952F7" # Farbe der Funk-Knoten
V(renzo3) [V(renzo3)$funk == 3]$color <- "#4FD9FF" # Farbe der ehemaligen Funk-Knoten

# einfache Visualisierung erstellen
plot(renzo3,
 	asp=0,
 	layout = layout_with_kk(renzo3),  	# Layout-Algorithmus
 	vertex.label = V(renzo3)$kanal,   	# Knotenbeschriftung
 	vertex.label.family = "sans",     	# gibt die Schriftart an
 	vertex.size = 3,                  	# Größe der Knoten
 	vertex.label.cex = 0.5,           	# gibt die Schriftartgröße an
 	edge.arrow.size=0.2,              	# Größe der Pfeile
 	edge.width = 0.5,                 	# Größe der Kanten
 	edge.curved = .2,                 	# Biegung der Kurven
 	edge.curved = curve_multiple(renzo3), # keine Berührung der Kurven
 	main = "Egonetzwerk von Renzo")   	# Titel der Visualisierung    



# Kantendetails zuweisen basierend auf relationship
E(renzo3)[E(renzo3)$relationship == 2]$color <- "pink" 	# Reactions
E(renzo3)[E(renzo3)$relationship == 3]$color <- "#72C0A4"  # Positive Erwähnung
E(renzo3)[E(renzo3)$relationship == 6]$color <- "#FFCF5A"  # Kollaboration
E(renzo3)[E(renzo3)$relationship == 4]$color <- "#CA2A55"  # Kritik

# Visualisierung mit eingefärbten Kanten erstellen
plot(renzo3,
 	asp=0,
 	layout = layout_with_kk(renzo3),                    	# Layout-Algorithmus
 	vertex.label = V(renzo3)$kanal,                     	# Knotenbeschriftung
 	vertex.size = degree(renzo3, mode="in"),            	# Größe der Knoten
 	vertex.label.family = "sans",                       	# gibt die Schriftart an
 	vertex.label.cex = 1,                               	# gibt die Schriftartgröße an
 	edge.arrow.size=.5,                                 	# Größe der Pfeile
 	edge.width = E(renzo3)$weight,                      	# Größe der Kanten
 	edge.curved = .2,                                   	# Biegung der Kurven
 	edge.curved = curve_multiple(renzo3),               	# keine Berührung der Kurven
 	main = "Egonetzwerk von Renzo mit eingefärbten Kanten") # Titel der Visualisierung    

#Anzahl der Knoten und Kanten
vcount(renzo3) # 76 Knoten
ecount(renzo3) # 250 Kanten #ab dritten Grad kommen die Funk-Kanäle hinzu-> komplettes Netzwerk

# Darstellung als Vergleich:
par(mfrow=c(1,3), mar=c(0,0,1,2))
plot(renzo1, edge.arrow.size=.3, main="Erster Grad")
plot(renzo2, edge.arrow.size=.3,  main="Zweiter Grad")
plot(renzo3, edge.arrow.size=.3, main="Dritter Grad")

par(mfrow=c(1,1), mar=c(0,0,1,2))
```
Bereits bei der dritten Ordnung sind wir wieder beim Gesamtnetzwerk angelangt.

## 10) Egonetzwerk von STRG_F

```{r Egonetzwerk von STRG_F, fig.height=10, fig.width=16, message=FALSE, warning=FALSE, paged.print=FALSE, echo=FALSE}

# Nodelist einlesen
nodes <- read.csv("https://raw.githubusercontent.com/js471/Funk-Kritiker-Netzwerk/main/nodelist.csv", header=T, as.is=T, sep = ",")

# Edglist einlesen
el <- read.csv("https://raw.githubusercontent.com/js471/Funk-Kritiker-Netzwerk/main/edgelist.csv", header=T, as.is=T, sep = ",")
 
# Matrix erstellen
edgematrix <-as.matrix(el)

# zusammenführen von Edge- und Nodelist als igraph-Objekt s
s <- graph_from_data_frame(d=edgematrix, vertices=nodes, directed=T)

s # das Standard-Netzwerk wird abgerufen
strg <- make_ego_graph(s, order=1, nodes = V(s)$name == "STRG_F", mode = "all") #erstellt ein Ego-Netzwerk um STRG_F herum.
vertices(strg)
edges(strg)

#Notwendiger Schritt um das Ego-Netzwerk zu erstellen
strgf <- strg[[1]]

# Anpassung der Darstellung der Knoten: verschiedene Formen und Farben zur besseren Unterscheidbarkeit.
V(strgf)[V(strgf)$name == "STRG_F"]$color <- "lightblue"           	# STRG_F in hellblau
V(strgf)[V(strgf)$name == "funk"]$color <- "#A952F7"               	# Funk Kanal in lila
V(strgf)[V(strgf)$name == "Der Dunkle Parabelritter"]$color <- "lightgrey" # dunkle Parabelritter in hellgrau
V(strgf)[V(strgf)$funk == 2]$color <- "#EF7B79"               	# Kritiker in rot

# erster Test um das Ego-Netzwerk darzustellen
plot(strgf,
 	main="STRG_F Ego Netzwerk")

# Färben der Kanten:
E(strgf) [E(strgf)$relationship == 1]$color <- "#6569A9" # Teil des Funknetzwerks
E(strgf) [E(strgf)$relationship == 2]$color <- "pink"	# Reactions
E(strgf) [E(strgf)$relationship == 3]$color <- "#72C0A4" # Positive Erwähnung
E(strgf) [E(strgf)$relationship == 4]$color <- "#CA2A55" # Kritik
E(strgf) [E(strgf)$relationship == 5]$color <- "#1D1321" # ehemaliges Funknetzwerk
E(strgf) [E(strgf)$relationship == 6]$color <- "#FFCF5A" # Kollaboration


# Visualisierung des Netzwerks:
plot(strgf,
 	layout=layout_with_kk(strgf),                       	# Layout-Algorithmus
 	main="Ego-Netzwerk von STRG_F",                    	# Titel der Visualisierung
 	vertex.size=degree(strgf,mode="in"),                	# Größe der Knoten
 	vertex.label = V(strgf)$kanal,                      	# Knotenbeschriftung
 	vertex.label.cex = 1,                               	# gibt die Schriftartgröße an
 	edge.arrow.size=1,                                  	# Größe der Pfeile
 	edge.curved = .2,                                   	# Biegung der Kurven
 	edge.curved = curve_multiple(strgf),                	# keine Berührung der Kurven
 	vertex.label.family="sans",                         	# gibt die Schriftart an
 	vertex.frame.color=NA,                              	# entfernt den Rahmen um die Knoten
 	edge.width = E(strgf)$weight,                       	# Kantengröße nach Videoalzahl
 	asp=0,                                              	# definiert, dass der gesamte Raum ausgenutzt werden soll
rescale=T)

#Anzahl der Knoten und Kanten
vcount(strgf) # 18 Knoten
ecount(strgf) # 70 Kanten
	 
```
Das Ego-Netzwerk um STRG_F beinhaltet bereits 18 Knoten. Davon sind nur STRG_F und Funk selbst beim Funk Netzwerk. Der Parabelritter kam erst nach der starken Kritik gegnenüber STRG_F zu Funk. Der Parabelritter kritisierte STRG_F in der Vergangenheit schon mehrmals, zuletzt bei der Reportage über Metal Konzerte. Das Ego-Netzwerk zeigt auf das STRG_F in diesem Zeitraum stark in der Kritik stand und viele andere Content Creator entweder auf STRG_F und deren Statements bzw. Videos reagierten oder selber Kritikvideos über diese erstellten.

## 11) Egonetzwerk von STRG_F zweiter Ordnung

```{r Egonetzwerk von STRG_F, fig.height=10, fig.width=16, message=FALSE, warning=FALSE, paged.print=FALSE, echo=FALSE}

# Nodelist einlesen
nodes <- read.csv("https://raw.githubusercontent.com/js471/Funk-Kritiker-Netzwerk/main/nodelist.csv", header=T, as.is=T, sep = ",")

# Edglist einlesen
el <- read.csv("https://raw.githubusercontent.com/js471/Funk-Kritiker-Netzwerk/main/edgelist.csv", header=T, as.is=T, sep = ",")

# Matrix erstellen
edgematrix <-as.matrix(el)

# zusammenführen von Edge- und Nodelist als igraph-Objekt s
s <- graph_from_data_frame(d=edgematrix, vertices=nodes, directed=T)

s # das Standard-Netzwerk wird abgerufen
strgl <- make_ego_graph(s, order=2, nodes = V(s)$name == "STRG_F", mode = "all") #erstellt ein Ego-Netzwerk um STRG_F herum.
vertices(strgl)
edges(strgl)

# notwendiger Schritt um das Ego-Netzwerk zu erstellen
strgfl <- strgl[[1]]

# Anpassung der Darstellung der Knoten: verschiedene Formen und Farben zur besseren Unterscheidbarkeit.
V(strgfl)[V(strgfl)$name == "STRG_F"]$color <- "lightblue"           	# STRG_F in hellblau
V(strgfl)[V(strgfl)$name == "funk"]$color <- "#A952F7"               	# Funk Kanal in lila
V(strgfl)[V(strgfl)$name == "Der Dunkle Parabelritter"]$color <- "lightgrey" # dunkle Parabelritter in hellgrau
V(strgfl)[V(strgfl)$funk == 2]$color <- "#EF7B79"               	# Kritiker in rot

#Erster Test um das Ego-Netzwerk darzustellen
plot(strgfl,
 	main="STRG_F Ego-Netzwerk zweiter Ordnung")

# Färben der Kanten:
E(strgfl) [E(strgfl)$relationship == 1]$color <- "#6569A9" # Teil des Funknetzwerks
E(strgfl) [E(strgfl)$relationship == 2]$color <- "pink"	# Reactions
E(strgfl) [E(strgfl)$relationship == 3]$color <- "#72C0A4" # Positive Erwähnung
E(strgfl) [E(strgfl)$relationship == 4]$color <- "#CA2A55" # Kritik
E(strgfl) [E(strgfl)$relationship == 5]$color <- "#1D1321" # ehemaliges Funknetzwerk
E(strgfl) [E(strgfl)$relationship == 6]$color <- "#FFCF5A" # Kollaboration

# Visualisierung des Netzwerks:
plot(strgfl,
 	layout=layout_with_kk(strgfl),                       	# Layout-Algorithmus
 	main="Ego-Netzwerk zweiter Ordnung von STRG_F",                      	# Titel der Visualisierung
 	vertex.size=degree(strgfl,mode="in")/2,              	# Größe der Knoten
 	vertex.label = V(strgfl)$kanal,                      	# Knotenbeschriftung
 	vertex.label.cex = 1,                                	# gibt die Schriftartgröße an
 	edge.arrow.size=1,                                   	# Größe der Pfeile
 	edge.curved = .2,                                    	# Biegung der Kurven
 	edge.curved = curve_multiple(strgfl),                	# keine Berührung der Kurven
 	vertex.label.family="sans",                          	# gibt die Schriftart an
 	vertex.frame.color=NA,                               	# entfernt den Rahmen um die Knoten
 	edge.width = E(strgfl)$weight,                       	# Kantengröße nach Videoalzahl
 	asp=0,                                               	# definiert, dass der gesamte Raum ausgenutzt werden soll
rescale=T)

#Anzahl der Knoten und Kanten
vcount(strgfl) # 76 Knoten
ecount(strgfl) # 250 Kanten ->alle Knoten und Kanten des gesamten Netzwerks


```
Bereits bei der zweiten Ordnung sind wir wieder beim Gesamtnetzwerk angelangt. Dies zeigt vorallem welche Welle der Kritik und Videos der Skandal um Rezo ausgelöst hat. Dies zeigt auch sehr stark das "Small World" Phänomen (Schnettler, 2023).

12.1) Renzo im Vergleich zu den anderen Knoten

```{r fig.height=10, fig.width=16, message=FALSE, warning=FALSE, paged.print=FALSE, echo=FALSE}

# Nodelist einlesen
nodes <- read.csv("https://raw.githubusercontent.com/js471/Funk-Kritiker-Netzwerk/main/nodelist.csv", header=T, as.is=T, sep = ",")

# Edglist einlesen
el <- read.csv("https://raw.githubusercontent.com/js471/Funk-Kritiker-Netzwerk/main/edgelist.csv", header=T, as.is=T, sep = ",")

# Matrix erstellen
edgematrix <-as.matrix(el)

# Zusammenführen von Edge- und Nodelist als igraph-Objekt s
s <- graph_from_data_frame(d=edgematrix, vertices=nodes, directed=T)

# Gesamtnetzwerk gerichtet
graph <- graph_from_data_frame(d = edgematrix, vertices = nodes, directed = TRUE)


# Berechnung der Ratio und Sortierung
ratio <- V(s)$kritikvideos / V(s)$upload
sorted_indices <- order(ratio, decreasing = TRUE)
sorted_ratio <- ratio[sorted_indices]
kanalnamen <- V(s)$name [sorted_indices]

# Erstellen des Datenrahmens
sorted_data <- data.frame(Kanal = kanalnamen, Ratio = sorted_ratio)
sorted_data2 <- subset(sorted_data, Ratio >= 0)

# Ausgabe des Datenrahmens
print(sorted_data2)

# Daten erstellen
sorted_data2 <- data.frame(
  Kanal = kanalnamen,
  Ratio = sorted_ratio
)

# Ersten 15 Werte aus sorted_data auswählen
top_15 <- head(sorted_data2, 15)

# Farbe des Balkens für den Kanal "Renzo" ändern
top_15$color <- ifelse(top_15$Kanal == "Renzo", "red", "skyblue")


# Balkendiagramm erstellen
ggplot(top_15, aes(x = reorder(Kanal, -Ratio), y = Ratio, fill = color)) +
  geom_bar(stat = "identity", color = "black") +
  scale_fill_identity() +  # Verwendung der in den Daten angegebenen Farben
  labs(
	title = "Verhältnis von Kritikvideos zu Uploads nach Kanal",
	x = "Kanal",
	y = "Verhältnis"
  ) +
  theme(axis.text.x = element_text(angle = 45, hjust = 1))
```

# 6. Diskussion: Fazit, Limitationen und Ausblick

##Fazit 

Wir stellten zu Beginn der Datenerhebung zwei konkrete Arbeitshypothesen auf. Zum einen, dass sich Mitglieder des Funknetzwerks und des Kritiker-Netzwerks in klar abgetrennte Cluster aufhalten werden. Zusätzlich gingen wir davon aus, dass einzelne Personen oder Gruppen als Brücken zwischen den beiden Clustern agieren, indem sie bspw. mit beiden Clustern etwas zu tun hatten. 
Unsere Analyse des Kritiker-Netzwerks hat uns aufgezeigt, dass sich unsere Hypothesen hauptsächlich in vielen Punkten bestätigt haben. Jedoch gibt es einige Ausnahmen.
Im Grundsatz bewegen sich die Funkkanäle als auch die Kritiker vermehrt in ihren “Blasen”. Es herrschen nur wenige Überschneidungen. Die Ausnahmen bilden YouTuber wie Sashka, Alicia Joe und der dunkle Parabelritter, da diese im erhobenen Zeitraum mit Funk zusammengearbeitet haben. Dennoch kritisierten alle drei genannten YouTuber ebenso bestimmte Funkkanäle oder Formate des ÖRR. 
Neben den erhobenen Daten zu Funkmitgliedern und den Kritikern Funks, haben wir Daten in Bezug auf die rechtspolitische Kritikerblase im Zusammenhang mit Funk geworfen. Diese zeichnet sich stark abgekapselt von den anderen beiden Clustern ab. 
Auffallend sind die Unterschiede beider Cluster, da das Kritiker-Netzwerk weitaus dynamischer und freier miteinander vernetzt ist, als die Funkkanäle. Diese sind untereinander klar abgegrenzt und folgen ihren eigenen Konzepten. Kooperationen unter den einzelnen Funkkanälen selbst findet, bis auf selten wechselnden Moderatoren, so gut wie nicht statt. 
Zusammengefasst konnten wir die Erkenntnis aus dem Kritiker-Netzwerk ziehen, dass sich Mitglieder von Funk als auch Kritiker meist in ihrem eigenen Umfeld aufhalten. Einige Überschneidungen bzw. Brückenknoten wie bisherige Zusammenarbeit mit Funk und eine kritische Haltung gegenüber Funk, tauchen im überschaubaren Maße auf. Während die Kritiker freier miteinander vernetzt waren, folgt Funk ein klar abgetrenntes Konzept, dass einzelne Funkkanäle nicht miteinander vermischt. 


##Limitationen
 
Die größte Einschränkung dieser Forschung liegt in den verfügbaren Daten. Die Analyse basiert ausschließlich auf öffentlich zugänglichen Datenquellen und berücksichtigt keine internen Daten des Funk-Netzwerks oder der Kritikergruppe. Dadurch ist die Tiefe und Genauigkeit der Analyse begrenzt. Darüber hinaus beschränkt sich unsere Untersuchung auf einen bestimmten Zeitraum von September 2023 bis Februar 2024, was die Verallgemeinerung der Ergebnisse einschränkt. Langzeitstudien könnten weitere Erkenntnisse liefern, insbesondere zur Entwicklung der Netzwerkstrukturen über einen längeren Zeitraum. 
Zudem wurde unsere Forschung durch nicht nachvollziehbare private Daten von Creators limitiert. Sei es durch fehlende oder unvollständige Impressums oder unkenntlich gemachte Daten - ein hundertprozentiger Datensatz ist durch öffentlich einsehbare Daten nicht möglich.
Ein weiterer begrenzender Faktor ist die ausschließlich quantitative Methodik, die wir gewählt haben. Qualitative Aspekte wie die inhaltliche Auseinandersetzung mit den Kritiken oder die Motivationen der Akteure wurden nicht erfasst. Eine qualitative Herangehensweise könnte ein umfassenderes Verständnis der Interaktionsdynamiken und inhaltlichen Debatten ermöglichen. 

##Ausblick 

Für zukünftige Forschungen wäre es interessant, eine detaillierte Analyse der Kommunikationsinhalte durchzuführen, um die spezifischen Themen und Kontroversen innerhalb des Netzwerks genauer zu erfassen. Insbesondere eine Textanalyse der veröffentlichten Beiträge und der dazugehörigen Kommentare könnte aufschlussreich sein. 
Ein weiterer interessanter Forschungsbereich könnte die Untersuchung der Auswirkungen dieser Netzwerkstrukturen auf die öffentliche Meinungsbildung und die Rezipienten von Medieninhalten sein. Dabei könnte erforscht werden, wie die strukturellen Verbindungen und die Positionen einzelner Netzwerkakteure die Verbreitung und Wahrnehmung von Informationen beeinflussen. 
Abschließend könnte die Entwicklung von Strategien zur Verbesserung der Kommunikation und Zusammenarbeit innerhalb des Netzwerks ein relevantes Forschungsziel darstellen. Fortführend zu unserer Datenerhebung, ein lösungsorientiertes Forschungsprojekt. Dabei könnten Maßnahmen zur Stärkung der Netzwerkbrücken und zur Förderung eines offenen, konstruktiven Dialogs erarbeitet werden. 


## Datenmaterial und Skript
Github Link mit allen wichtigen Daten: https://github.com/js471/Funk-Kritiker-Netzwerk 

## Team, Arbeitsaufwand und Lessons Learned
**Teammitglieder:**
Dominik Türk, Nomi Wiesner, Fiona Schöner, Jörn Seemann, Jenny Le

**Arbeitsaufwand und Rollen im Team**
Dominik Türk: Datenbereinigung, Recherche, Literaturrecherche, Forschungsbericht (mind. 70 Stunden)
Nomi Wiesner: Recherche, Literaturrecherche, Forschungsbericht (mind. 70 Stunden)
Fiona Schöner: Coding, Datenanalyse, Datenauswertung, Literaturrecherche, Forschungsbericht (mind. 70 Stunden)
Jörn Seemann: Coding, Datenanalyse, Datenauswertung, Literaturrecherche, Forschungsbericht (mind. 70 Stunden)
Jenny Le: Projektleitung, Recherche, Literaturrecherche, Forschungsbericht (mind. 70 Stunden)

Anhand der jeweiligen Interessen und Stärken jedes einzelnen Teammitglieds, haben wir die Hauptaufgaben dementsprechend aufgeteilt. Diejenigen, die sich mit RStudio und Coding gut auskennen, haben die Datenauswertung und Datenanalyse übernommen. Währenddessen übernahmen andere Mitglieder dafür die Hintergrundrecherchen sowie Überprüfung des bestehenden Forschungsstandes. 

**Lessons learned**
Die größte Erkenntnis, die wir aus der bisherigen Gruppenarbeit ziehen konnten waren Rollenverteilung sowie das Zeitmanagement. Von Anfang an hätten sich alle in das Thema einlesen müssen, sodass zumindest derselbe Wissensstand im Team herrscht. Durch verschiedene Kenntnisse rund um das Thema YouTube und öffentlicher Rundfunk, fiel es besonders am Anfang schwer präzise Rollen und zugehörige Aufgaben zu verteilen. Das erstreckte sich teilweise so weit hinaus, dass sich die Zeitplanung um mehrere Wochen verschob. Eine einheitliche und regelmäßigere Kommunikation untereinander hätte einige Missverständnisse, sowie versäumte interne Deadlines definitiv vorgebeugt. 
Nichtsdestotrotz entstanden während des Projekts hindurch neue Perspektiven rund um YouTube und ihre Beziehung zum (jungen) öffentlichen Rundfunk. Viele Abläufe lernte man erst richtig kennen, nachdem man sich mit den Hintergründen des öffentlichen Rundfunks beschäftigt hatte und welche Kritik zum ÖFR tatsächlich berechtigt ist und welche nicht. 
Die klare Abtrennung der Aufgaben hat letzten Endes seine Vor- und Nachteile gehabt. Zwar haben sich diejenigen mit Coding beschäftigt, die sich damit auskannten. Dennoch hätte es nicht geschadet, wenn für alle ein Grundverständnis zum Kritiker-Netzwerk bereitgestellt werden würde, sodass jeder weiß worum es geht. Jeder hat in seinem Bereich gut gearbeitet, aber wenig von den anderen Arbeitsbereichen mitbekommen. Gegen Ende des Projekts entstand jedoch für alle Arbeitsbereiche ein Grundverständnis, was sich in den finalen Abgaben der Abschlusspräsentation als auch der Aufteilung für den Forschungsbericht widerspiegelt.

# Anlage
## Literatur

A Method for Detecting Structure in Sociometric Data on JSTOR. (o. D.). www.jstor.org. https://www.jstor.org/stable/2775735

Barabási, A. & Bonabeau, E. (2003). Scale-Free networks. Scientific American, 288(5), 60–69. https://doi.org/10.1038/scientificamerican0503-60

Burt, R. S. (1992). Structural Holes: The Social Structure of Competition. Social Science Research Network. https://papers.ssrn.com/sol3/papers.cfm?abstract_id=1496205

Collins, R. (2009). Violence. https://doi.org/10.2307/j.ctt4cg9d3

Ellwardt, L., Leszczensky, L. & Pink, S. (2023). Software für die quantitative Analyse sozialer Netzwerke. In Netzwerkforschung (S. 1–12). https://doi.org/10.1007/978-3-658-37507-2_47-1 

Feld, S. L. (1981). The Focused Organization of Social Ties. American Journal Of Sociology, 86(5), 1015–1035. https://doi.org/10.1086/227352

Fuhr, M. (2023, 3. Juni). ARD/ZDF: „funk“ verstößt möglicherweise gegen Regeln. teltarif.de News. https://www.teltarif.de/studie-funk-ard-zdf/news/92019.html 

Fuhse, J. (2018). Soziale Netzwerke: Konzepte und Forschungsmethoden. UTB.

funk – Was ist das für 1 Programm? (2016, 22. Oktober). Börsenblatt. https://www.boersenblatt.net/bookbytes/archiv/1243772.html 

Granovetter, M. (1973). The Strength of Weak Ties. American Journal Of Sociology, 78(6), 1360–1380. https://doi.org/10.1086/225469

Heider, F. (1946). Attitudes and Cognitive Organization. Journal Of Psychology (Washington, D.C. Online)/The Journal Of Psychology, 21(1), 107–112. https://doi.org/10.1080/00223980.1946.9917275

Hey, wir sind funk. (o. D.). Funk. https://www.funk.net/funk 

IG METALL, Brinkmann, J. & Otto Brenner Stiftung. (2023b). Wie die Reportage-Formate von funk Wirklichkeit konstruieren: Journalistische Grenzgänger. In B. Linden & U. Stephan (Hrsg.), OBS-Arbeitsheft 111 (Bd. 111, S. 1) [Journal-article]. https://www.otto-brenner-stiftung.de/fileadmin/user_data/stiftung/02_Wissenschaftsportal/03_Publikationen/AH111_Funk.pdf (Ursprünglich veröffentlicht 2023)

Jünger, J. & Gärtner, C. (2023). Computational Methods für die Sozial- und Geisteswissenschaften.

Lewin, K. (1947). Frontiers in group dynamics. Human Relations, 1(1), 5–41. https://doi.org/10.1177/001872674700100103

Martin, J. L. (2003). What is field theory? American Journal Of Sociology, 109(1), 1–49. https://doi.org/10.1086/375201

Merton, R. Κ. (1968). The Matthew effect in science. The reward and communication systems of science are considered. PubMed, 159(3810), 56–63. https://pubmed.ncbi.nlm.nih.gov/5634379

Mutschke, P. (2010). Zentralitäts- und Prestigemaße. In VS Verlag für Sozialwissenschaften eBooks (S. 365–378). https://doi.org/10.1007/978-3-531-92575-2_33 

Online, F. (2023, 12. Dezember). „Belehrend oder bevormundend“ - CDU knöpft sich umstrittenen Sender “Funk" vor. FOCUS Online. https://www.focus.de/kultur/medien/45-millionen-euro-jahresbudget-belehrend-oder-bevormundend-cdu-knoepft-sich-umstrittenen-sender-funk-vor_id_259486126.html 

Osa, M. (2003b). Networks in Opposition: Linking Organizations through Activists in the Polish People’s Republic. In Oxford University Press eBooks (S. 77–104). https://doi.org/10.1093/0199251789.003.0004

Österreichischer Rundfunk, ORF, Rosebud, Inc., ORF-Design / Yasmin Sowa, Mitschka, K., Unterberger, K., Steinmaurer, T., Bönte, A., Steinmaurer, T. & Wenzel, C. (2015b). PUBLIC NETWORK VALUE. In PUBLIC VALUE. https://zukunft.orf.at/rte/upload/download/15i0005.pdf 

Schnettler, S. (2023). Small world. In Netzwerkforschung (S. 1–11). https://doi.org/10.1007/978-3-658-37507-2_19-1

Social Capital in the Creation of Human Capital on JSTOR. (o. D.). www.jstor.org. https://www.jstor.org/stable/2780243 

Social identifications: a social psychology of intergroup relations and group processes. (1988). Choice/Choice Reviews, 26(03), 26–1826. https://doi.org/10.5860/choice.26-1826

Stark, B. & Steiner, M. (2018). Public Network Value for the Next Generation am Beispiel von funk. In Forschung und Praxis an der FHWien der WKW (S. 77–92). https://doi.org/10.1007/978-3-658-20498-3_6 

Täube, V. G. (2023). Cliquen und andere Teilgruppen sozialer Netzwerke. In Netzwerkforschung (S. 1–10). https://doi.org/10.1007/978-3-658-37507-2_35-1 

Wasserman, S. & Faust, K. (1994). Social Network Analysis: Methods and Applications. http://dx.doi.org/10.1017/cbo9780511815478

Weber, Max, Grundriss der Soziologie, Wirtschaft und Gesellschaft, Zweiter Teil. Die Wirtschaft und die gesellschaftlichen Ordnungen und Mächte, Kapitel I. Die Wirtschaft und die gesellschaftlichen Ordnungen,  1. Rechtsordnung und Wirtschaftsordnung. (o. D.). Zeno.org. http://www.zeno.org/Soziologie/M/Weber,+Max/Grundri%C3%9F+der+Soziologie/Wirtschaft+und+Gesellschaft/Zweiter+Teil.+Die+Wirtschaft+und+die+gesellschaftlichen+Ordnungen+und+M%C3%A4chte/Kapitel+I.+Die+Wirtschaft+und+die+gesellschaftlichen+Ordnungen/%C2%A7+1.+Rechtsordnung+und+Wirtschaftsordnung 
