---
title: "Netzwerkanalyse Funk-Kritiker Netzwerk"
author: "Jenny Le, Jörn Seemann, Eva Fiona Schöner, Nomi Wiesner und Dominik Türk"
date: "2024-05-01"
output: html_document
---

```{r setup, include=FALSE}
knitr::opts_chunk$set(echo = TRUE)

# Programmbibliotheken laden
library(tidyverse)
library(igraph)
library(ggraph)
library(ggplot2)

```

## 1) Themenfeld

Wir wollen ein Netzwerk erschaffen, welches die Gesamtheit des Funk Netzwerkes des öffentlich rechtlichen Rundfunks darstellt. Dazu wollen wir einen Großteil der Kritiker von Funk visualisieren und herausfinden, wie die einzelnen Kanäle untereinander vernetzt sind. Dabei wollen wir uns darauf konzentrieren, ob es zu zwei Bubbles kommt, die durch wenige Akteure vernetzt werden.

## 2) Gerichtetes Gesamtnetzwerk erstellen

```{r Erstellen des Dataset, echo=TRUE, warning=FALSE}

# Github Link: 
# https://github.com/js471/Funk-Kritiker-Netzwerk

#Codebuch Link:
#https://github.com/js471/Funk-Kritiker-Netzwerk/blob/main/Codebuch.md 

# Nodelist einlesen
nodes <- read.csv("https://raw.githubusercontent.com/js471/Funk-Kritiker-Netzwerk/main/nodelist.csv", header=T, as.is=T, sep = ",")

# Edgelist einlesen
el <- read.csv("https://raw.githubusercontent.com/js471/Funk-Kritiker-Netzwerk/main/edgelist.csv", header=T, as.is=T, sep = ",")

# Matrix erstellen
edgematrix <-as.matrix(el)

# Zusammenführen von Edge- und Nodelist als igraph-Objekt mit der Bezeichnung s
s <- graph_from_data_frame(d=edgematrix, vertices=nodes, directed=T)

# Gesamtnetzwerk gerichtet
graph <- graph_from_data_frame(d = edgematrix, vertices = nodes, directed = TRUE)

```

## 3) Netzwerkanalyse

```{r echo=FALSE, fig.height=16, fig.width=20}
# Parameter zu Beschreibung des Netzwerks

# Das Netzwerk ist nicht vereinfacht
is.simple(s)

# Das Netzwerk ist verbunden und besteht aus 76 Komponenten
is.connected(s)
components(s)

# Das Netzwerk ist gewichtet
is.weighted(s)

# Das Netzwerk besteht aus 76 Knoten
vcount(s)      

# Und aus 250 Kannten
ecount(s)

# Dichte des Netzwerks = 0.0438
edge_density(s, loops=FALSE)

# Umfang des Netzwerks = 13
diameter(s)

# Pfaddistanzen (Distance) = weiteste Distanz sind 13 Knoten
farthest_vertices(s)

# Anzahl von Dyaden und Triaden
dyad.census(s)
triad.census(s)

```

## 4) iGraph Visualisierung

```{r Einfache Visualisierung des erstellten Objekt, echo=FALSE, fig.height=9, fig.width=16}

plot(graph, 
     layout = layout_with_kk(graph),             # Layout-Algorithmus
     vertex.label = V(graph)$kanal,              # Knotenbeschriftung
     vertex.size = 8,                            # Größe der Knoten
     edge.arrow.size=1,                          # Größe der Pfeile
     edge.width = E(graph)$relationship,         # Größe der Kanten
     vertex.color = "lightblue",                 # Farbe der Knoten
     edge.color = "gray",                        # Farbe der Kanten
     main = "Komplettes Funk-Kritiker Netzwerk") # Titel der Visualisierung


```

## 5) iGraph Visualisierung ohne Einzelkanten

```{r echo=FALSE, fig.height=9, fig.width=16}

# Degree berechnen
degree(s)
degree(s, mode="in")
V(s)$degree <- degree(s)
vertex.attributes(s)$degree

# Rauslöschen aller Knoten mit einem Indegree-Wert unter 2
sf<-delete.vertices(s, V(s)[degree<2])
sf

# Färben der Knoten: Kritiker-Kanal, Funk-Kanal, ehemaliger Funk-Kanal
V(sf) [V(sf)$funk == 2]$color <- "#EF7B79" # Farbe der Kritiker-Knoten
V(sf) [V(sf)$funk == 1]$color <- "#A952F7" # Farbe der Funk-Knoten
V(sf) [V(sf)$funk == 3]$color <- "#4FD9FF" # Farbe der ehemaligen Funk-Knoten

# Färben der Kanten:
E(sf) [E(sf)$relationship == 1]$color <- "#6569A9" # Teil des Funknetzwerks
E(sf) [E(sf)$relationship == 2]$color <- "pink"    # Reactions
E(sf) [E(sf)$relationship == 3]$color <- "#72C0A4" # Positive Erwähnung
E(sf) [E(sf)$relationship == 4]$color <- "#CA2A55" # Kritik
E(sf) [E(sf)$relationship == 5]$color <- "#1D1321" # ehemaliges Funknetzwerk
E(sf) [E(sf)$relationship == 6]$color <- "#FFCF5A" # Kollaboration

# Visualisierung des Netzwerkes ohne Einzelkanten
plot(sf, 
     layout = layout_with_fr(sf),        # Layout-Algorithmus
     vertex.label = V(sf)$kanal,         # Knotenbeschriftung
     vertex.size = V(sf)$degree/2,       # Größe der Knoten
     edge.arrow.size=1,                  # Größe der Pfeile
     edge.width = E(graph)$relationship, # Größe der Kanten
     main = "Funk-Kritker Netzwerk ohne Einzelkanten und Knotengröße abhängig von dem Indegree-Wert") # Titel der Visualisierung 

# Anzahl der Knoten und Kanten
vcount(sf) # mit 51 Knoten
ecount(sf) # mit 225 Kanten


# Zweite Visualisierung mit variierter Kanten-Farbe

# Degree-Berechnung
degree(s)
V(s)$degree <- degree(s)
vertex.attributes(s)$degree
sfm<-delete.vertices(s, V(s)[degree<2])
sfm 

# Färben der Knoten: Kritiker-Kanal, Funk-Kanal, ehemaliger Funk-Kanal
V(sfm) [V(sfm)$funk == 2]$color <- "#EF7B79" # Farbe der Kritiker-Knoten
V(sfm) [V(sfm)$funk == 1]$color <- "#A952F7" # Farbe der Funk-Knoten
V(sfm) [V(sfm)$funk == 3]$color <- "#4FD9FF" # Farbe der ehemaligen Funk-Knoten

# Färben der Kanten:
E(sfm) [E(sfm)$relationship == 1]$color <- "grey"    # Teil des Funknetzwerks
E(sfm) [E(sfm)$relationship == 2]$color <- "pink"    # Reactions
E(sfm) [E(sfm)$relationship == 3]$color <- "#72C0A4" # Positive Erwähnung
E(sfm) [E(sfm)$relationship == 4]$color <- "#CA2A55" # Kritik
E(sfm) [E(sfm)$relationship == 5]$color <- "grey"    # ehemaliges Funknetzwerk
E(sfm) [E(sfm)$relationship == 6]$color <- "grey"    # Kollaboration

plot(sfm, 
     asp=0,
     layout = layout_with_kk(sfm),                     # Layout-Algorithmus
     vertex.label = V(sfm)$kanal,                      # Knotenbeschriftung
     vertex.size = degree(sfm, mode="in")/2,           # Größe der Knoten
     vertex.label.family = "sans",                     # gibt die Schriftart an
     vertex.label.cex = 1,                             # gibt die Schriftartgröße an
     edge.arrow.size=1,                                # Größe der Pfeile
     edge.width = E(sfm)$weight,                       # Größe der Kanten
     edge.curved = .2,                                 # Biegung der Kurven
     edge.curved = curve_multiple(sfm),                # Keine Berührung der Kurven
     main = "Funk-Kritker-Netzwerk ohne Einzelkanten mit eingefärbten Kanten: Kritik, positive Erwähnung und Reaction") # Titel der Visualisierung    

legend("bottomleft", 
       c("Funk Netzwerk","Ehemalig bei Funk", "Kritiker"),
       col=c("#A952F7", "#4FD9FF", "#EF7B79"), 
       pch = 19, 
       border = "black", 
       pt.cex=3, 
       cex=1.5,
       x.intersp = 1.5,
       bty="o", 
       bg = "grey90",
       box.col = "grey50", 
       ncol=1, )
```

## 6) Funk-Netzwerk (Teilnetzwerk des Gesamtnetzwerkes)

```{r echo=FALSE, fig.height=9, fig.width=16}

# Nodelist einlesen
nodes <- read.csv("https://raw.githubusercontent.com/js471/Funk-Kritiker-Netzwerk/main/nodelist.csv", header=T, as.is=T, sep = ",")

# Edglist einlesen
el <- read.csv("https://raw.githubusercontent.com/js471/Funk-Kritiker-Netzwerk/main/edgelist.csv", header=T, as.is=T, sep = ",")

# Matrix erstellen
edgematrix <-as.matrix(el)

# zusammenführen von Edge- und Nodelist als igraph-Objekt s
s <- graph_from_data_frame(d=edgematrix, vertices=nodes, directed=T)

s # das Standard-Netzwerk wird abgerufen

# alle Kanäle löschen, die nicht zum Funk-Netzwerk gehören oder gehörten
funkn<-delete.vertices(s, V(s)[funk==2])

#Test, um das Netzwerk vereinfacht darzustellen
plot(funkn, 
     main="Funk Netzwerk")

# Anpassung der Darstellung der Knoten: verschiedene Formen und Farben zur besseren Unterscheidbarkeit

V(funkn)[V(funkn)$funk == 1]$color <- "#A952F7"   # momentane Funk Kanäle in lila 

V(funkn)[V(funkn)$funk == 3]$color <- "lightgray" # ehemalige Kanäle in hellgrau

V(funkn)[V(funkn)$name == "funk"]$color <- "lightblue" # Funk wird in hellblau

# das Funk Netzwerk grafisch darstellen
plot(funkn, 
     layout = layout_with_fr(funkn),      # Layout-Algorithmus
     main="Funk Netzwerk",
     vertex.label = V(funkn)$kanal,        # Knotenbeschriftung
     vertex.size = 10,                    # Größe der Knoten
     vertex.label.size = 2,               # Größe der Schrift
     vertex.label.family = "sans",        # legt den Font fest
     edge.arrow.size=1,                   # Größe der Pfeile
     edge.width = E(graph)$relationship,  # Größe der Kanten
     edge.color = "darkgray",             # Farbe der Kanten
     asp = 0,
     main = "Funk Netzwerk")              # Titel der Visualisierung     


#Anzahl der Knoten und Kanten
vcount(funkn) # 46 Knoten
ecount(funkn) # 62 Kanten

#Zentralitätsmaße
degree(funkn) #Funk hat den höchsten Degree Wert mit 60 
degree(funkn, mode = "out") #Den höchsten Outdregree hat Funk mit 44
degree(funkn, mode = "in") #Den höchsten Indegree hat Funk mit 16 und STRG_F mit 11
betweenness(funkn) #Funk hat den höchsten betweeness Wert mit 687


```

## 7) Kritiker-Netzwerk (Teilnetzwerk des Gesamtnetzwerkes)

```{r echo=FALSE, fig.height=9, fig.width=16}

# Nodelist einlesen
nodes <- read.csv("https://raw.githubusercontent.com/js471/Funk-Kritiker-Netzwerk/main/nodelist.csv", header=T, as.is=T, sep = ",")

# Edglist einlesen
el <- read.csv("https://raw.githubusercontent.com/js471/Funk-Kritiker-Netzwerk/main/edgelist.csv", header=T, as.is=T, sep = ",")

# Matrix erstellen
edgematrix <-as.matrix(el)

# zusammenführen von Edge- und Nodelist als igraph-Objekt s
s <- graph_from_data_frame(d=edgematrix, vertices=nodes, directed=T)

s # das Standard-Netzwerk wird abgerufen

# löschen von allen Kanälen außer den Kritiker-Kanälen
kritiker<-delete.vertices(s, V(s)[funk!=2])

# Degree-Berechnung
degree(kritiker)
degree(kritiker, mode="in")
V(kritiker)$degree <- degree(kritiker)
vertex.attributes(kritiker)$degree

# einfache Visualisierung des Kritiker-Netzwerks
plot(kritiker, 
     layout = layout_with_fr(kritiker),       # Layout-Algorithmus
     vertex.label = V(kritiker)$kanal,        # Knotenbeschriftung
     vertex.size = V(kritiker)$degree,        # Größe der Knoten 
     edge.arrow.size=1,                       # Größe der Pfeile
     edge.width = E(kritiker)$weight,         # Größe der Kanten
     vertex.color = "#EF7B79",                # Farbe der Knoten
     edge.color = "gray",                     # Farbe der Kanten
     main = "Kritiker Netzwerk")              # Titel der Visualisierung 

#Anzahl der Knoten und Kanten
vcount(kritiker) # 30 Knoten
ecount(kritiker) # 113 Kanten


# Kritiker-Netwerk mit gefärbten Beziehungen

E(kritiker) [E(kritiker)$relationship == 2]$color <- "pink"     # Reactions
E(kritiker) [E(kritiker)$relationship == 3]$color <- "#72C0A4"  # positive Erwähnung
E(kritiker) [E(kritiker)$relationship == 6]$color <- "#FFCF5A"  # Kollaboration

plot(kritiker, 
     asp=0,
     layout = layout_with_kk(kritiker),               # Layout-Algorithmus
     vertex.label = V(kritiker)$kanal,                # Knotenbeschriftung
     vertex.size = V(kritiker)$degree/2,              # Größe der Knoten
     vertex.label.family = "sans",                    # gibt die Schriftart an
     vertex.label.cex = 1,                            # gibt die Schriftartgröße an
     edge.arrow.size=1,                               # Größe der Pfeile
     vertex.color = "#EF7B79",                        # Farbe der Knoten
     edge.width = E(kritiker)$weight,                 # Größe der Kanten
     edge.curved = .2,                                # Biegung der Kurven
     edge.curved = curve_multiple(kritiker),          # keine Berührung der Kurven
     main = "Beziehungen im Kritiker-Netzwerk")       # Titel der Visualisierung    

# Zählt die Cliquen im Netzwerk
clique_num(kritiker)

# listet die Cliquen im Netzwerk auf
lc <- largest_cliques(kritiker)
lc

# Umwandlung für die Visualisierung
V(kritiker)$label <- V(kritiker)$name
s_lc <- subgraph(kritiker, lc[[1]])
E(s_lc) [E(s_lc)$relationship == 2]$color <- "pink"    # Reactions
E(s_lc) [E(s_lc)$relationship == 3]$color <- "#72C0A4" # Positive Erwähnung
E(s_lc) [E(s_lc)$relationship == 6]$color <- "#FFCF5A" # Kollaboration

# Visualisierung dergrößten Cique 
plot(s_lc, 
     layout=layout.fruchterman.reingold,              # Layout-Algorithmus
     vertex.color="#EF7B79",                          # Farbe der Knoten  
     vertex.label.family = "sans",                    # gibt die Schriftart an
     vertex.label.cex = 1,                            # gibt die Schriftartgröße an
     edge.curved = .2,                                # Biegung der Kurven
     edge.curved = curve_multiple(s_lc)    ,          # keine Berührung der Kurven
     vertex.label = V(s_lc)$kanal    ,                # Knotenbeschriftung
     vertex.size = V(s_lc)$in_degrees,                # Größe der Knoten
     edge.arrow.size=1,                               # Größe der Pfeile
     edge.width = E(s_lc)$weight,                     # Größe der Kanten
     main = "Größte Clique unter den Kritikern")

# Degree-Berechnung in der Clique
in_degrees <- degree(s_lc, mode = "in")
in_degrees

# Knoten mit dem höchsten Indegree
which.max(in_degrees) # Renzo mit 4 Indegrees

# Degree-Berechnung in der Clique
out_degrees <- degree(s_lc, mode = "out")
out_degrees

# Knoten mit dem höchsten Outdegree
which.max(out_degrees) # KuchenTV mit 3

#Anzahl der Knoten und Kanten
vcount(s_lc) # 5 Knoten
ecount(s_lc) # 11 Kanten


```

## 8) Egonetzwerk von dem Knoten: Renzo

```{r}
# Nodelist einlesen
nodes <- read.csv("https://raw.githubusercontent.com/js471/Funk-Kritiker-Netzwerk/main/nodelist.csv", header=T, as.is=T, sep = ",")

# Edglist einlesen
el <- read.csv("https://raw.githubusercontent.com/js471/Funk-Kritiker-Netzwerk/main/edgelist.csv", header=T, as.is=T, sep = ",")

# Matrix erstellen
edgematrix <-as.matrix(el)

# zusammenführen von Edge- und Nodelist als igraph-Objekt s
s <- graph_from_data_frame(d=edgematrix, vertices=nodes, directed=T)

# selektiert aus dem Netzwerk alle Knoten, die mit Renzo über einen Schritt verbunden sind
renzo <- make_ego_graph(s, order = 1, nodes = V(s)$name == "Renzo", mode ="all")

#Zwischenschritt
renzo1 <- renzo[[1]]
renzo1


# Färben der Knoten: Kritiker-Kanal, Funk-Kanal, ehemaliger Funk-Kanal
V(renzo1) [V(renzo1)$funk == 2]$color <- "#EF7B79" # Farbe der Kritiker-Knoten
V(renzo1) [V(renzo1)$funk == 1]$color <- "#A952F7" # Farbe der Funk-Knoten
V(renzo1) [V(renzo1)$funk == 3]$color <- "#4FD9FF" # Farbe der ehemaligen Funk-Knoten

# einfache Visualisierung erstellen
plot(renzo1, 
     asp=0,
     layout = layout_with_kk(renzo1),      # Layout-Algorithmus
     vertex.label = V(renzo1)$kanal,       # Knotenbeschriftung
     vertex.label.family = "sans",         # gibt die Schriftart an
     vertex.size = 6,                      # Größe der Knoten
     vertex.label.cex = 1,                 # gibt die Schriftartgröße an
     edge.arrow.size=1,                    # Größe der Pfeile
     edge.width = E(renzo1)$weight,        # Größe der Kanten
     edge.curved = .2,                     # Biegung der Kurven
     edge.curved = curve_multiple(renzo1), # keine Berührung der Kurven
     main = "Egonetzwerk von Renzo")       # Titel der Visualisierung    



# Kantendetails zuweisen basierend auf relationship
E(renzo1)[E(renzo1)$relationship == 2]$color <- "pink"     # Reactions
E(renzo1)[E(renzo1)$relationship == 3]$color <- "#72C0A4"  # Positive Erwähnung
E(renzo1)[E(renzo1)$relationship == 6]$color <- "#FFCF5A"  # Kollaboration
E(renzo1)[E(renzo1)$relationship == 4]$color <- "#CA2A55"  # Kritik

# Visualisierung mit eingefärbten Kanten erstellen
plot(renzo1, 
     asp=0,
     layout = layout_with_kk(renzo1),                        # Layout-Algorithmus
     vertex.label = V(renzo1)$kanal,                         # Knotenbeschriftung
     vertex.size = degree(renzo1, mode="in"),                # Größe der Knoten
     vertex.label.family = "sans",                           # gibt die Schriftart an
     vertex.label.cex = 1,                                   # gibt die Schriftartgröße an
     edge.arrow.size=.5,                                     # Größe der Pfeile
     edge.width = E(renzo1)$weight,                          # Größe der Kanten
     edge.curved = .2,                                       # Biegung der Kurven
     edge.curved = curve_multiple(renzo1),                   # keine Berührung der Kurven
     main = "Egonetzwerk von Renzo mit eingefärbten Kanten") # Titel der Visualisierung    

#Anzahl der Knoten und Kanten
vcount(renzo1) # 16 Knoten
ecount(renzo1) # 71 Kanten

#Zentralitätsmaße
degree(renzo1) #Renzo hat den höchsten Degree Wert mit 19 
degree(renzo1, mode = "out") #Den höchsten Outdregree haben KuchenTV und Imp
degree(renzo1, mode = "in") #Den höchsten Indegree hat Renzo mit 14 und STRG_F mit 11
betweenness(renzo1) #Renzo hat den höchsten betweeness Wert mit 77,75%


```

## 9) Egonetzwerk Renzo zweiter Ordnung

```{r}
# selektiert aus dem Netzwerk alle Knoten, die mit Renzo über einen Schritt verbunden sind
renzol <- make_ego_graph(s, order = 2, nodes = V(s)$name == "Renzo", mode ="all")

#Zwischenschritt
renzo2 <- renzol[[1]]
renzo2


# Färben der Knoten: Kritiker-Kanal, Funk-Kanal, ehemaliger Funk-Kanal
V(renzo2) [V(renzo2)$funk == 2]$color <- "#EF7B79" # Farbe der Kritiker-Knoten
V(renzo2) [V(renzo2)$funk == 1]$color <- "#A952F7" # Farbe der Funk-Knoten
V(renzo2) [V(renzo2)$funk == 3]$color <- "#4FD9FF" # Farbe der ehemaligen Funk-Knoten

# einfache Visualisierung erstellen
plot(renzo2, 
     asp=0,
     layout = layout_with_kk(renzo2),      # Layout-Algorithmus
     vertex.label = V(renzo2)$kanal,       # Knotenbeschriftung
     vertex.label.family = "sans",         # gibt die Schriftart an
     vertex.size = 3,                      # Größe der Knoten
     vertex.label.cex = 0.5,               # gibt die Schriftartgröße an
     edge.arrow.size=0.2,                  # Größe der Pfeile
     edge.width = 0.5,                     # Größe der Kanten
     edge.curved = .2,                     # Biegung der Kurven
     edge.curved = curve_multiple(renzo2), # keine Berührung der Kurven
     main = "Egonetzwerk von Renzo")       # Titel der Visualisierung    



# Kantendetails zuweisen basierend auf relationship
E(renzo2)[E(renzo2)$relationship == 2]$color <- "pink"     # Reactions
E(renzo2)[E(renzo2)$relationship == 3]$color <- "#72C0A4"  # Positive Erwähnung
E(renzo2)[E(renzo2)$relationship == 6]$color <- "#FFCF5A"  # Kollaboration
E(renzo2)[E(renzo2)$relationship == 4]$color <- "#CA2A55"  # Kritik

# Visualisierung mit eingefärbten Kanten erstellen
plot(renzo2, 
     asp=0,
     layout = layout_with_kk(renzo2),                        # Layout-Algorithmus
     vertex.label = V(renzo2)$kanal,                         # Knotenbeschriftung
     vertex.size = degree(renzo2, mode="in"),                # Größe der Knoten
     vertex.label.family = "sans",                           # gibt die Schriftart an
     vertex.label.cex = 1,                                   # gibt die Schriftartgröße an
     edge.arrow.size=.5,                                     # Größe der Pfeile
     edge.width = E(renzo2)$weight,                          # Größe der Kanten
     edge.curved = .2,                                       # Biegung der Kurven
     edge.curved = curve_multiple(renzo2),                   # keine Berührung der Kurven
     main = "Egonetzwerk von Renzo mit eingefärbten Kanten") # Titel der Visualisierung    
```

## 10) Egonetzwerk von Renzo dritter Ordnung

```{r}
# Nodelist einlesen
nodes <- read.csv("https://raw.githubusercontent.com/js471/Funk-Kritiker-Netzwerk/main/nodelist.csv", header=T, as.is=T, sep = ",")

# Edglist einlesen
el <- read.csv("https://raw.githubusercontent.com/js471/Funk-Kritiker-Netzwerk/main/edgelist.csv", header=T, as.is=T, sep = ",")

# Matrix erstellen
edgematrix <-as.matrix(el)

# zusammenführen von Edge- und Nodelist als igraph-Objekt s
s <- graph_from_data_frame(d=edgematrix, vertices=nodes, directed=T)

# selektiert aus dem Netzwerk alle Knoten, die mit Renzo über einen Schritt verbunden sind
renzool <- make_ego_graph(s, order = 3, nodes = V(s)$name == "Renzo", mode ="all")

#Zwischenschritt
renzo3 <- renzool[[1]]
renzo3


# Färben der Knoten: Kritiker-Kanal, Funk-Kanal, ehemaliger Funk-Kanal
V(renzo3) [V(renzo3)$funk == 2]$color <- "#EF7B79" # Farbe der Kritiker-Knoten
V(renzo3) [V(renzo3)$funk == 1]$color <- "#A952F7" # Farbe der Funk-Knoten
V(renzo3) [V(renzo3)$funk == 3]$color <- "#4FD9FF" # Farbe der ehemaligen Funk-Knoten

# einfache Visualisierung erstellen
plot(renzo3, 
     asp=0,
     layout = layout_with_kk(renzo3),      # Layout-Algorithmus
     vertex.label = V(renzo3)$kanal,       # Knotenbeschriftung
     vertex.label.family = "sans",         # gibt die Schriftart an
     vertex.size = 3,                      # Größe der Knoten
     vertex.label.cex = 0.5,               # gibt die Schriftartgröße an
     edge.arrow.size=0.2,                  # Größe der Pfeile
     edge.width = 0.5,                     # Größe der Kanten
     edge.curved = .2,                     # Biegung der Kurven
     edge.curved = curve_multiple(renzo3), # keine Berührung der Kurven
     main = "Egonetzwerk von Renzo")       # Titel der Visualisierung    



# Kantendetails zuweisen basierend auf relationship
E(renzo3)[E(renzo3)$relationship == 2]$color <- "pink"     # Reactions
E(renzo3)[E(renzo3)$relationship == 3]$color <- "#72C0A4"  # Positive Erwähnung
E(renzo3)[E(renzo3)$relationship == 6]$color <- "#FFCF5A"  # Kollaboration
E(renzo3)[E(renzo3)$relationship == 4]$color <- "#CA2A55"  # Kritik

# Visualisierung mit eingefärbten Kanten erstellen
plot(renzo3, 
     asp=0,
     layout = layout_with_kk(renzo3),                        # Layout-Algorithmus
     vertex.label = V(renzo3)$kanal,                         # Knotenbeschriftung
     vertex.size = degree(renzo3, mode="in"),                # Größe der Knoten
     vertex.label.family = "sans",                           # gibt die Schriftart an
     vertex.label.cex = 1,                                   # gibt die Schriftartgröße an
     edge.arrow.size=.5,                                     # Größe der Pfeile
     edge.width = E(renzo3)$weight,                          # Größe der Kanten
     edge.curved = .2,                                       # Biegung der Kurven
     edge.curved = curve_multiple(renzo3),                   # keine Berührung der Kurven
     main = "Egonetzwerk von Renzo mit eingefärbten Kanten") # Titel der Visualisierung    

#Anzahl der Knoten und Kanten
vcount(renzo3) # 76 Knoten
ecount(renzo3) # 250 Kanten #ab dritten Grad kommen die Funk-Kanäle hinzu-> komplettes Netzwerk

# Darstellung als Vergleich:
par(mfrow=c(1,3), mar=c(0,0,1,2))
plot(renzo1, edge.arrow.size=.3, main="Erster Grad")
plot(renzo2, edge.arrow.size=.3,  main="Zweiter Grad")
plot(renzo3, edge.arrow.size=.3, main="Dritter Grad")

par(mfrow=c(1,1), mar=c(0,0,1,2))
```

## 10) Egonetzwerk von STRG_F

```{r Egonetzwerk von STRG_F, fig.height=10, fig.width=20, message=FALSE, warning=FALSE, paged.print=FALSE}

# Nodelist einlesen
nodes <- read.csv("https://raw.githubusercontent.com/js471/Funk-Kritiker-Netzwerk/main/nodelist.csv", header=T, as.is=T, sep = ",")

# Edglist einlesen
el <- read.csv("https://raw.githubusercontent.com/js471/Funk-Kritiker-Netzwerk/main/edgelist.csv", header=T, as.is=T, sep = ",")
 
# Matrix erstellen
edgematrix <-as.matrix(el)

# zusammenführen von Edge- und Nodelist als igraph-Objekt s
s <- graph_from_data_frame(d=edgematrix, vertices=nodes, directed=T)

s # das Standard-Netzwerk wird abgerufen
strg <- make_ego_graph(s, order=1, nodes = V(s)$name == "STRG_F", mode = "all") #erstellt ein Ego-Netzwerk um STRG_F herum.
vertices(strg)
edges(strg)

#Notwendiger Schritt um das Ego-Netzwerk zu erstellen
strgf <- strg[[1]]

# Anpassung der Darstellung der Knoten: verschiedene Formen und Farben zur besseren Unterscheidbarkeit.
V(strgf)[V(strgf)$name == "STRG_F"]$color <- "lightblue"               # STRG_F in hellblau
V(strgf)[V(strgf)$name == "funk"]$color <- "#A952F7"                   # Funk Kanal in lila
V(strgf)[V(strgf)$name == "Der Dunkle Parabelritter"]$color <- "lightgrey" # dunkle Parabelritter in hellgrau
V(strgf)[V(strgf)$funk == 2]$color <- "#EF7B79"                   # Kritiker in rot 

# erster Test um das Ego-Netzwerk darzustellen
plot(strgf, 
     main="STRG_F Ego Netzwerk")

# Färben der Kanten:
E(strgf) [E(strgf)$relationship == 1]$color <- "#6569A9" # Teil des Funknetzwerks
E(strgf) [E(strgf)$relationship == 2]$color <- "pink"    # Reactions
E(strgf) [E(strgf)$relationship == 3]$color <- "#72C0A4" # Positive Erwähnung
E(strgf) [E(strgf)$relationship == 4]$color <- "#CA2A55" # Kritik
E(strgf) [E(strgf)$relationship == 5]$color <- "#1D1321" # ehemaliges Funknetzwerk
E(strgf) [E(strgf)$relationship == 6]$color <- "#FFCF5A" # Kollaboration


# Visualisierung des Netzwerks:
plot(strgf, 
     layout=layout_with_kk(strgf),                           # Layout-Algorithmus
     main="Ego-Netzwerk von STRG_F",                        # Titel der Visualisierung 
     vertex.size=degree(strgf,mode="in"),                    # Größe der Knoten
     vertex.label = V(strgf)$kanal,                          # Knotenbeschriftung
     vertex.label.cex = 1,                                   # gibt die Schriftartgröße an
     edge.arrow.size=1,                                      # Größe der Pfeile
     edge.curved = .2,                                       # Biegung der Kurven
     edge.curved = curve_multiple(strgf),                    # keine Berührung der Kurven
     vertex.label.family="sans",                             # gibt die Schriftart an
     vertex.frame.color=NA,                                  # entfernt den Rahmen um die Knoten
     edge.width = E(strgf)$weight,                           # Kantengröße nach Videoalzahl
     asp=0,                                                  # definiert, dass der gesamte Raum ausgenutzt werden soll
rescale=T) 

#Anzahl der Knoten und Kanten
vcount(strgf) # 18 Knoten
ecount(strgf) # 70 Kanten
     
```

## 11) Egonetzwerk von STRG_F zweiter Ordnung

```{r Egonetzwerk von STRG_F, fig.height=10, fig.width=20, message=FALSE, warning=FALSE, paged.print=FALSE}

# Nodelist einlesen
nodes <- read.csv("https://raw.githubusercontent.com/js471/Funk-Kritiker-Netzwerk/main/nodelist.csv", header=T, as.is=T, sep = ",")

# Edglist einlesen
el <- read.csv("https://raw.githubusercontent.com/js471/Funk-Kritiker-Netzwerk/main/edgelist.csv", header=T, as.is=T, sep = ",")

# Matrix erstellen
edgematrix <-as.matrix(el)

# zusammenführen von Edge- und Nodelist als igraph-Objekt s
s <- graph_from_data_frame(d=edgematrix, vertices=nodes, directed=T)

s # das Standard-Netzwerk wird abgerufen
strgl <- make_ego_graph(s, order=2, nodes = V(s)$name == "STRG_F", mode = "all") #erstellt ein Ego-Netzwerk um STRG_F herum.
vertices(strgl)
edges(strgl)

# notwendiger Schritt um das Ego-Netzwerk zu erstellen
strgfl <- strgl[[1]]

# Anpassung der Darstellung der Knoten: verschiedene Formen und Farben zur besseren Unterscheidbarkeit.
V(strgfl)[V(strgfl)$name == "STRG_F"]$color <- "lightblue"               # STRG_F in hellblau
V(strgfl)[V(strgfl)$name == "funk"]$color <- "#A952F7"                   # Funk Kanal in lila
V(strgfl)[V(strgfl)$name == "Der Dunkle Parabelritter"]$color <- "lightgrey" # dunkle Parabelritter in hellgrau
V(strgfl)[V(strgfl)$funk == 2]$color <- "#EF7B79"                   # Kritiker in rot 

#Erster Test um das Ego-Netzwerk darzustellen
plot(strgfl, 
     main="STRG_F Ego-Netzwerk zweiter Ordnung")

# Färben der Kanten:
E(strgfl) [E(strgfl)$relationship == 1]$color <- "#6569A9" # Teil des Funknetzwerks
E(strgfl) [E(strgfl)$relationship == 2]$color <- "pink"    # Reactions
E(strgfl) [E(strgfl)$relationship == 3]$color <- "#72C0A4" # Positive Erwähnung
E(strgfl) [E(strgfl)$relationship == 4]$color <- "#CA2A55" # Kritik
E(strgfl) [E(strgfl)$relationship == 5]$color <- "#1D1321" # ehemaliges Funknetzwerk
E(strgfl) [E(strgfl)$relationship == 6]$color <- "#FFCF5A" # Kollaboration

# Visualisierung des Netzwerks:
plot(strgfl, 
     layout=layout_with_kk(strgfl),                           # Layout-Algorithmus
     main="Ego-Netzwerk zweiter Ordnung von STRG_F",                          # Titel der Visualisierung 
     vertex.size=degree(strgfl,mode="in")/2,                  # Größe der Knoten
     vertex.label = V(strgfl)$kanal,                          # Knotenbeschriftung
     vertex.label.cex = 1,                                    # gibt die Schriftartgröße an
     edge.arrow.size=1,                                       # Größe der Pfeile
     edge.curved = .2,                                        # Biegung der Kurven
     edge.curved = curve_multiple(strgfl),                    # keine Berührung der Kurven
     vertex.label.family="sans",                              # gibt die Schriftart an
     vertex.frame.color=NA,                                   # entfernt den Rahmen um die Knoten
     edge.width = E(strgfl)$weight,                           # Kantengröße nach Videoalzahl
     asp=0,                                                   # definiert, dass der gesamte Raum ausgenutzt werden soll
rescale=T) 

#Anzahl der Knoten und Kanten
vcount(strgfl) # 76 Knoten
ecount(strgfl) # 250 Kanten ->alle Knoten und Kanten des gesamten Netzwerks


```

12.1) Renzo im Vergleich zu den anderen Knoten

```{r}

# Nodelist einlesen
nodes <- read.csv("https://raw.githubusercontent.com/js471/Funk-Kritiker-Netzwerk/main/nodelist.csv", header=T, as.is=T, sep = ",")

# Edglist einlesen
el <- read.csv("https://raw.githubusercontent.com/js471/Funk-Kritiker-Netzwerk/main/edgelist.csv", header=T, as.is=T, sep = ",")

# Matrix erstellen
edgematrix <-as.matrix(el)

# Zusammenführen von Edge- und Nodelist als igraph-Objekt s
s <- graph_from_data_frame(d=edgematrix, vertices=nodes, directed=T)

# Gesamtnetzwerk gerichtet
graph <- graph_from_data_frame(d = edgematrix, vertices = nodes, directed = TRUE)


# Berechnung der Ratio und Sortierung
ratio <- V(s)$kritikvideos / V(s)$upload
sorted_indices <- order(ratio, decreasing = TRUE)
sorted_ratio <- ratio[sorted_indices]
kanalnamen <- V(s)$name [sorted_indices]

# Erstellen des Datenrahmens
sorted_data <- data.frame(Kanal = kanalnamen, Ratio = sorted_ratio)
sorted_data2 <- subset(sorted_data, Ratio >= 0)

# Ausgabe des Datenrahmens
print(sorted_data2)

# Daten erstellen
sorted_data2 <- data.frame(
  Kanal = kanalnamen,
  Ratio = sorted_ratio
)

# Ersten 15 Werte aus sorted_data auswählen
top_15 <- head(sorted_data2, 15)

# Farbe des Balkens für den Kanal "Renzo" ändern
top_15$color <- ifelse(top_15$Kanal == "Renzo", "red", "skyblue")


# Balkendiagramm erstellen
ggplot(top_15, aes(x = reorder(Kanal, -Ratio), y = Ratio, fill = color)) +
  geom_bar(stat = "identity", color = "black") +
  scale_fill_identity() +  # Verwendung der in den Daten angegebenen Farben
  labs(
    title = "Verhältnis von Kritikvideos zu Uploads nach Kanal",
    x = "Kanal",
    y = "Verhältnis"
  ) +
  theme(axis.text.x = element_text(angle = 45, hjust = 1))
```
